【裁判字號】    98,上重訴,12
【裁判日期】    981214
【裁判案由】    違反毒品危害防制條例等
【裁判全文】
臺灣高等法院高雄分院刑事判決        98年度上重訴字第12號
上  訴  人
即  被  告  甲○○
                    （現於臺灣高雄第二監獄執行中）
選任辯護人  許惠珠律師
            沈世崇律師
            柳聰賢律師
上  訴  人
即  被  告  乙○○
                    （現於臺灣高雄看守所羈押中）
選任辯護人  李慶榮律師
            孫守濂律師
            徐萍萍律師
上  訴  人
即  被  告  丙○○
選任辯護人  單文程律師
上列上訴人因違反毒品危害防制條例等案件，不服臺灣高雄地方
法院97年度重訴字第90號中華民國98年4 月27日第一審判決（起
訴案號：臺灣高雄地方法院檢察署97年度偵字第24612 號、第31
469 號、第35243 號），提起上訴，本院判決如下：
    主  文
上訴駁回。
    事  實
一、甲○○（綽號排骨）、乙○○與鄒長銘（於民國97年4 月21
    日另案遭中國大陸公安逮捕，另行審結）均明知海洛因係毒
    品危害防制條例第2 條第2 項第1 款所列之第一級毒品，並
    屬行政院公告為懲治走私條例「公告管制物品項目及其數額
    」甲類第4 款之管制進出口物品，不得非法持有、販賣、運
    輸，且係行政院依懲治走私條例第2 條第3 項授權公告之「
    管制物品項目及其數額」所列甲項第4 款之管制進出口物品
    ，不得私運進口。詎甲○○、乙○○、鄒長銘、王重陸（未
    據起訴）及綽號「小曾」（小鄭）、「藍仔」等姓名年籍不
    詳成年男子間，於97年3 月間共同基於意圖營利販賣海洛因
    及運輸毒品海洛因、私運管制物品進口之犯意聯絡，共同集
    資新臺幣（下同）1,300 萬元，於97年4 月21日即鄒長銘遭
    大陸公安逮捕後至同年8 月26日乙○○返臺前3 至4 日間某
    日，由「藍仔」向泰國不詳人士購買數量不詳之海洛因磚，
    再於97年8 月間某日以不知情漁船自泰國起運將販入之數量
    不詳多塊海洛因磚走私運輸進入臺灣地區，然因鄒長銘於同
    年4 月21日因其他毒品案件遭中國大陸公安逮捕無法返臺處
    理甲○○、乙○○及「小曾」等人毒品分配，「藍仔」乃於
    同年8 月26日前3 、4 日電請鄒長銘之妻丙○○聯絡乙○○
    自大陸返臺，由乙○○出面處理其與甲○○、「小曾」等人
    應分得之海洛因磚，並協助丙○○向甲○○及「小曾」等人
    收取每塊海洛因磚20萬元之金額作為丙○○之安家費，而丙○○於97年4 月間鄒長銘遭大陸公安逮捕後某日，經由「藍
    仔」告知鄒長銘於同年3 月間向其告知與他人集資1,300 萬
    元投資之「號仔、何仔」（閩南語發音）係第一級毒品海洛
    因，「藍仔」係請其通知乙○○回臺處理海洛因販入走私來
    臺後之分配、運輸等事宜，詎丙○○明知海洛因係管制第一
    級毒品，不得非法持有、運輸，竟基於幫助甲○○、乙○○
    、鄒長銘、「小曾」及「藍仔」等人於國內運輸海洛因毒品
    之故意，打電話聯絡乙○○返臺處理毒品分配，乙○○得知
    此訊息於同年8 月26日下午返臺後，以其所有0000000000號
    行動電話與丙○○所有之0000000000號行動電話聯繫，丙○○隨即告知「藍仔」乙○○已返臺並約定當日晚上見面，乙○○與丙○○乃於當日晚上12點多即97年8 月27日凌晨零時
    30分許，在高雄市○○路與一心路交岔口85℃咖啡館與「藍
    仔」見面，經乙○○與「藍仔」當面商議後約定於當（27）
    日上午7 時40分許由「藍仔」將6 塊海洛因磚交付乙○○處
    理，乙○○當場將其駕駛之自小客車及鑰匙交與「藍仔」後
    與丙○○先行離去，「藍仔」則將6 塊海洛因磚放入乙○○
    駕駛之自小客車內，於97年8 月27日上午7 時40分許運輸至
    上開85℃咖啡館附近，乙○○與丙○○於該時地與「藍仔」
    碰面後，丙○○即先行離去，乙○○則獨自駕駛該小自客車
    將該6 塊海洛因磚運輸至其母親位於高雄市○○區○○路88
    號4 樓住處先行藏放其中3 塊後，旋於97年8 月27日上午約
    7 時41分許，以其上開行動電話撥打「小曾」之0000000000
    號行動電話相約在高雄市○○區○○路與義勇路口附近之「
    雅筑飯店」門口碰面後，於同日上午8 時零4 分至6 分許將
    其餘3 塊海洛因磚運輸至「雅筑飯店」前交付「小曾」持有
    ，乙○○再於97年8 月28日晚上駕車至丙○○位於高雄市○○區○○路42號9 樓之1 住處樓下搭載丙○○，乙○○則以
    上開行動電話通知「小曾」轉知甲○○回撥電話給丙○○，
    於同日晚上約10時45至50分許（甲○○行動電話顯示通話時
    間為22時49分；丙○○行動電話顯示通話時間為22時45分）
    ，甲○○以其所有之門號0000000000號行動電話撥打丙○○
    所有之0000000000號行動電話，相約在高雄市○○路與博愛
    路交岔路口會面後，再一同前往高雄市○○區○○路及義勇
    路口處，此時丙○○下車進入甲○○駕駛之自小客車內，乙○○則獨自駕車返回高雄市○○區○○路88號4 樓拿取1 塊
    海洛因磚，於97年8 月28日晚間11時35分許，甲○○與丙○○見乙○○載運海洛因返回該路口乃下車走向乙○○駕駛之
    車輛旁，乙○○遂將該塊海洛因磚交付甲○○持有。嗣於97
    年8 月28日晚間11時35分許，經警在高雄市○○區○○路與
    義勇路口目睹乙○○將海洛因磚運輸交付甲○○後，當場予
    以逮捕，並在甲○○駕駛之車號0405-ME 自小客車內查獲乙○○所交付之海洛因磚1 塊（淨重350.04公克、空包裝重2.
    39公克、純度81.71%、純質淨重286.02公克），經乙○○同
    意前往高雄市○○區○○路88號4 樓搜索，扣得藏放在其母
    親使用房間衣櫃內之海洛因磚2 塊（淨重合計713.32公克、
    空包裝總重125.34公克、純度81.71%、純質淨重582.85公克
    ），並扣得甲○○所有供聯絡運輸第一級毒品使用之門號00
    00000000號三星廠牌Anycall 行動電話（序號16C96D76，含
    SIM 卡）1 支與丙○○所有供幫助運輸第一級毒品所用之門
    號00 00000000 及0000000000號NOKIA 廠牌行動電話共2 支
    （均含SIM 卡），乙○○所有供運輸第一級毒品所用之0000
    000000號行動電話則未扣案，而悉上情。
二、案經法務部調查局高雄縣調查站及高雄縣政府警察局岡山分
    局報請臺灣高雄地方法院檢察署檢察官偵查起訴。
    理  由
壹、證據能力部分：
一、按被告以外之人於審判外之言詞或書面陳述，除法律有規定
    者外，不得作為證據；又被告以外之人於審判外之陳述，雖
    不符刑事訴訟法第159 條之1 至之4 之規定，然經當事人於
    審判程序同意作為證據，法院審酌該言詞陳述或書面陳述作
    成時之情況，認為適當者，亦得為證據。當事人、代理人或
    辯護人於法院調查證據時，知有第159 條第1 項不得為證據
    之情形，而未於言詞辯論終結前聲明異議者，視為有前項之
    同意，刑事訴訟法第159 條第1 項、第159 條之5 定有明文
    。本判決所引用各項證據資料（詳後引證據）之證據能力，
    除證人即共同被告丙○○於警詢及偵查中、證人即共同被告
    甲○○於警詢之陳述外（詳後述），檢察官、被告及辯護人
    就本判決所引用各項證據均表示無意見或有證據能力（見本
    院卷(一)第99頁、本院卷(二)215 至226 頁），而未於言詞辯論
    終結前聲明異議，本院認前開證據資料作成時之情況，並無
    任何違法取證之不適當情形，以之作為證據使用係屬適當，
    自具有證據能力，而得採為認定事實之證據。
二、證人即共同被告丙○○、甲○○於警詢之陳述部分：按被告
    以外之人於審判外之陳述不得作為證據，刑事訴訟法第159
    條第1 項定有明文。本件證人即共同被告丙○○、甲○○於
    警詢時所為之陳述，為被告乙○○以外之人於審判外之陳述
    ，屬於傳聞證據，且被告乙○○之辯護人於本院審理中具狀
    對於證人即共同被告丙○○、甲○○警詢筆錄之證據能力，
    有所爭執，檢察官又未舉出上開警詢筆錄有何刑事訴訟法第
    159 條之2 例外得為證據之情形，是依上開規定，渠等於警
    詢之陳述部分均無證據能力。
三、證人即共同被告丙○○97年12月17日於偵查中經具結所為之
    陳述部分：按被告以外之人於偵查中向檢察官所為之陳述，
    除顯有不可信之情況者外，得為證據，刑事訴訟法第159 條
    之1 第2 項定有明文。此因檢察官與法官同為司法官署，且
    檢察官代表國家偵查犯罪，依法有訊問被告、證人及鑑定人
    之權力，依法亦對被告有利不利之情形均應注意，是以，被
    告以外之人前於偵查中已具結而為陳述，除顯有不可信之情
    況之理由外，該證人於偵查中之陳述，自得作為證據。再者
    ，詰問權係指訴訟上當事人有在審判庭輪流盤問證人，以求
    發現真實，辨明供述證據真偽之權利，其於現行刑事訴訟制
    度之設計，以刑事訴訟法第166 條以下規定之交互詰問為實
    踐，屬於人證調查證據程序之一環；與證據能力係指符合法
    律所規定之證據適格，而得成為證明犯罪事實存在與否之證
    據資格，性質上並非相同。偵查中檢察官為蒐集被告犯罪證
    據，訊問證人旨在確認被告嫌疑之有無及內容，與審判期日
    透過當事人之攻防，調查證人以認定事實之性質及目的，尚
    屬有別。偵查中訊問證人，法無明文必須傳喚被告使之得以
    在場，刑事訴訟法第248 條第1 項前段雖規定：「如被告在
    場者，被告得親自詰問」，事實上亦難期被告有於偵查中行
    使詰問權之機會。此項未經被告詰問之被告以外之人於偵查
    中向檢察官所為之陳述，依刑事訴訟法第159 條之1 第2 項
    之規定，原則上屬於法律規定為有證據能力之傳聞證據，於
    例外顯有不可信之情況，始否定其得為證據。是得為證據之
    被告以外之人於偵查中所為之陳述，因其陳述未經被告詰問
    ，應認屬於未經合法調查之證據，並非無證據能力，而禁止
    證據之使用。此項詰問權之欠缺，非不得於審判中由被告行
    使以補正，而完足為經合法調查之證據。倘被告於審判中捨
    棄詰問權，或證人客觀上有不能受詰問之情形，自無不當剝
    奪被告詰問權行使之可言，最高法院96年度台上字第4064號
    判決意旨可資參照。經查，證人即共同被告丙○○上開於檢
    察官偵訊中所為陳述，業經其依法具結，且本院審酌其陳述
    時並無何受外力不當干擾之顯不可信之情況，復於原審審理
    中到庭經被告乙○○行使對質詰問權，揆諸上開說明，應認
    上開證人於偵查中向檢察官所為之陳述，得為證據。
四、被告丙○○之辯護人爭執共同被告乙○○於調查局及偵查中
    、共同被告甲○○於偵查中對於被告丙○○不利之供述，認
    均與事實不符，無證據能力云云。惟被告以外之人於審判外
    之言詞或書面陳述，除法律有規定者外，不得作為證據，刑
    事訴訟法第159 條第1 項固定有明文，惟此為關於證據能力
    之規定。被告丙○○之辯護人以共同被告乙○○於調查局及
    偵查中、共同被告甲○○於偵查中對於被告丙○○不利之供
    述，認均與事實不符云云，顯係對於渠等供述認無實質證明
    價值，作為判斷有無證據能力之依據，顯然對於證據能力及
    證據證明力之分際有所混淆，自不能排除共同被告乙○○及
    甲○○上開供述之證據能力，附此敘明。
貳、認定事實所憑之證據及理由：
一、訊據上訴人即被告甲○○否認有上開犯行，於原審辯稱：伊
    並未與鄒長銘等人共同集資販入海洛因，亦不認識「藍仔」
    ，伊並非監聽譯文所示綽號「排骨」之人，查獲當日被告乙○○所交付之物伊並不知道係海洛因云云；另於本院辯稱：
    被告丙○○要告訴我她先生的近況，我們好幾個月沒有見面
    ，我們到案發地點，被告丙○○下車後，坐在我車上，並要
    被告乙○○回去拿寄放的東西交給我，我不認識被告乙○○
    ，被告丙○○告訴我被告乙○○剛從大陸回來，要送禮物給
    我，為何送我不知道，我不知道是海洛因云云。上訴人即被
    告乙○○固不否認於查獲當日有返回上開處所拿取在甲○○
    車內查扣之海洛因磚交付甲○○，惟否認有上開販賣及運輸
    、私運管制物品等犯行，於原審辯稱：伊未與鄒長銘等人共
    同集資販入海洛因，不知交付甲○○之物係海洛因磚，在伊
    母親房間衣櫃查扣之2 塊海洛因磚係丙○○所有委其保管云
    云；另於本院辯稱：我因為與被告丙○○之夫鄒長銘是好友
    ，我純粹是幫助被告丙○○去辦理一些觸法的事我承認，我
    與她一起去拿一些東西，我知道是違禁品，但不知道是海洛
    因，所有的事情都是被告丙○○主導的，她先生在大陸出事
    後，所有的事情都是她在處理，傭金也是她要我去提醒的，
    我不是主謀云云。上訴人即被告丙○○則坦承於97年4 月間
    鄒長銘遭大陸公安逮捕後某日，經由「藍仔」告知鄒長銘於
    同年3 月間向其表示有與他人集資1,300 萬元投資之「號仔
    、何仔」（閩南語發音）係第一級毒品海洛因，嗣「藍仔」
    於97年8 月間某日（海洛因販入運抵臺灣後某日）係請其通
    知乙○○回臺處理海洛因販入走私來臺後之分配事宜，並有
    與甲○○、乙○○及「藍仔」等人為犯罪事實欄所載之聯絡
    行為，惟亦否認有何幫助運輸海洛因犯行，於原審辯稱：伊
    並無販賣海洛因之意，運輸海洛因部分是鄒長銘與「藍仔」
    等人所達成之協議，伊僅是幫忙聯絡乙○○等人云云。另於
    本院辯稱：我沒有幫助犯罪，是因為我先生在大陸出事，我
    迫於無奈聯絡他們，我沒有支配的能力，我先生在外的事情
    我不知道云云。
二、經查：
  (一)被告乙○○於97年8 月28日晚上駕車至被告丙○○位於高雄
    市○○區○○路42號9 樓之1 住處樓下，搭載被告丙○○至
    高雄市○○區○○路與博愛路口與被告甲○○會合後，再一
    同前往高雄市○○區○○路及義勇路口處，此時被告丙○○
    下車進入被告甲○○駕駛之車內，被告乙○○則獨自駕車返
    回高雄市○○區○○路88號4 樓拿取1 包物品，於97年8 月
    28日晚間11時35分許被告甲○○、丙○○見被告乙○○攜帶
    物品返回後乃下車走向被告乙○○駕駛之車輛旁，被告乙○○則將1 包物品交付被告甲○○，嗣經警監控目睹上情，於
    被告乙○○將該包物品交付被告甲○○後當場逮捕，並在被
    告甲○○駕駛之車號0405-ME 自小客車內查扣被告乙○○所
    交付疑似海洛因磚1 塊；再經被告乙○○同意前往高雄市○○區○○路88號4 樓住處搜索，扣得藏放在其母親房間衣櫃
    內之疑似海洛因磚2 塊；並扣得事實欄所載被告甲○○與被
    告丙○○使用之行動電話等情，為被告甲○○、乙○○及林
    淑微所坦承，並經證人即高雄縣調查站調查員丁○○證述明
    確（見原審卷第265 頁），復有疑似海洛因磚3 塊及行動電
    話3 支扣案可憑。而上開於被告甲○○車上所查扣之疑似海
    洛因磚1 塊，經鑑定結果確係第一級毒品海洛因（淨重350.
    04公克、空包裝重2.39公克、純度81.71%、純質淨重286.02
    公克）；另於被告乙○○母親房間衣櫃內查扣之疑似疑洛因
    磚2 塊，經鑑定後均屬第一級毒品海洛因（淨重合計713.32
    公克、空包裝總重125.34公克、純度81 .71% 、純質淨重合
    計582.85公克）之事實，則有法務部調查局97年10月20日調
    科壹字第09723040160 號與第00000000000 號鑑定通知書、
    扣押物品目錄表、扣押物品清單等各1 份、扣案物品外觀照
    片4 幀（見偵字第24612 號卷第16至30、33、35至37頁）及
    上開扣案之海洛因磚3 塊可證（驗後淨重合計1063.36 公克
    ，空包裝總重127.73公克、純度81.71%，純質淨重868.87公
    克）。又被告甲○○、乙○○、丙○○為警查獲經採尿送驗
    結果，除被告甲○○之尿液有甲基安非他命、嗎啡及可待因
    陽性反應外，被告乙○○、丙○○則未有第一、二級毒品陽
    性反應等情，亦有臺灣檢驗科技股份有限公司濫用藥物尿液
    檢驗報告編號KＺ000000000000（甲○○）、KＺ000000000000
    （乙○○）及KＺ000000000000（丙○○）可證（見警卷第78
    、39、58頁）。另被告丙○○與鄒長銘係夫妻關係，而鄒長
    銘於97年年4 月12日出境後於同年月21日遭大陸公安逮捕迄
    未入境；被告乙○○則於97年8 月26日下午入境等事實，亦
    據被告丙○○與被告乙○○供述明確，復有鄒長銘個人基本
    資料查詢資料及鄒長銘、乙○○之法務部入出境資訊連結作
    業查詢表可稽（見原審卷第183 至184 、327 頁），故上開
    事實，均可認定。
  (二)雖被告甲○○、乙○○否認犯行，並以前詞置辯，然查：
  1.證人即被告丙○○於偵查及審理中證稱如下：
  (1)被告丙○○於97年12月17日偵查中具結證稱：被告乙○○於
    97年8 月26日回臺，該批貨是在同月20幾號自泰國運進臺灣
    ，因當時「藍仔」跟我連絡表示只要乙○○回臺要我連絡乙○○跟「藍仔」見面，乙○○回臺後他有跟「藍仔」見面，
    第1 次他們是約在光華路跟一心路那家85℃咖啡館見面，是
    乙○○叫我陪他去的，因為他們之前只知道對方但不熟，他
    們是透過我先生鄒長銘認識的；至於我先生、乙○○及「藍
    仔」他們是如何出資之詳細情形我不知道，我是聽我先生說
    過他跟乙○○在大陸就有跟「藍仔」他們講好了；綽號「排
    骨」之甲○○是我先生的好朋友，因為他跟我生先一段時間
    了，我先生每次回臺都會去找他，我聽乙○○說這一趟甲○○有出到錢，但出多少我不知道；另我聽乙○○說之前有出
    資的股東若是貨有進來時，每1 塊海洛因磚要給我先生20萬
    元的酬庸，而我先生既然已經在大陸出事，所以乙○○說要
    儘量幫我爭取作為我的安家費用；乙○○是負責將貨（海洛
    因）交給其他股東，而他那裡的海洛因也是「藍仔」交給他
    的，「藍仔」交給他6 塊海洛因，乙○○將其中3 塊拿給綽
    號「小曾」等語（見同上偵卷第202 至204 頁）。
  (2)被告丙○○於原審審理時又證稱：我是因為我先生的關係才
    與被告甲○○、乙○○認識，甲○○綽號是「排骨」，我於
    97年3 月有聽我先生說他有跟甲○○、乙○○、王重陸及綽
    號「小曾」等人籌畫投資「號仔、何仔」（閩南語發音），
    乙○○約在97年4 月份的時候有跟我說他有出資「號仔」70
    萬元，後來「藍仔」通知我說我先生投資的東西已經到了，
    叫我聯絡乙○○，乙○○有跟我講過海洛因現在外面的行情
    約是1 塊140 萬元（重量沒說多少），因為我先生有投資，
    所以他要讓我知道我先生可以賺多少，他說如果我先生把東
    西轉交給其他投資者後1 塊可以得到20萬元的傭金，這是他
    們當初講好的。而「藍仔」係於97年8 月27日早上在光華路
    和一心路口的85℃咖啡館附近將6 塊海洛因放在乙○○的車
    上，97年8 月26日晚上（實際時間係27日凌晨，見原審卷第
    399 頁）「藍仔」就叫乙○○把車和車鑰匙拿給他，然後隔
    天（27日）再去開車，乙○○知道「藍仔」要交給他的東西
    是海洛因，因為他們在97年8 月26日晚上（27日凌晨）就已
    經講好了，心裡彼此老早就知道，當時我有在現場。我起初
    （於97年3 月間）不知道我先生投資之「號仔」就是海洛英
    ，是我先生出事（97年4 月份）以後才知道，是「藍仔」跟
    我講，乙○○也跟我講，講說他們整個投資的事情，乙○○
    跟我說把東西交出去就有20萬元可以拿。97年8 月28日查獲
    當晚是乙○○要約甲○○見面，乙○○要我打電話給甲○○
    ，但我沒有打通，乙○○就打電話給「小曾」叫「小曾」告
    知甲○○打電話給我，後來甲○○就打電話給我，當晚在甲○○車內查扣的海洛因是從乙○○的家裡拿出來的，因乙○○說甲○○（排骨）也有出資所以要拿給他，當初「藍仔」
    拿了6 塊海洛因給乙○○，乙○○已分3 塊給「小曾」，本
    案查扣之海洛因是從泰國走私入境的等語綦詳（見原審卷第
    211 至223 、225至226 頁）。
  (3)依上開被告丙○○之證詞，顯示被告甲○○、乙○○均有與
    鄒長銘、「小曾」、「藍仔」等人共同參與本案販入及運輸
    、私運管制物品第一級毒品海洛因等犯行，於被告甲○○駕
    駛之自小客車及被告乙○○之母親房間衣櫃內查扣之海洛因
    磚，係被告甲○○、乙○○與鄒長銘等人共同販入可分得之
    海洛因磚；被告丙○○係因其夫鄒長銘於大陸因另案遭逮捕
    後，為向共同販入人並取得海洛因磚者收取每塊20萬元之安
    家費，依「藍仔」通知轉告被告乙○○回臺，由被告乙○○
    出面處理、分配其與被告甲○○、「小曾」所販入之海洛因
    磚，被告丙○○則居中邀約被告乙○○與「藍仔」見面，再
    由被告乙○○與「藍仔」當面商議交付海洛因之數量、時間
    及地點；被告乙○○於取得「藍仔」所交付6 塊海洛因磚後
    ，於本案查獲前已將其中3 塊交與「小曾」及1 塊交付被告
    甲○○；本案查扣海洛因磚係「藍仔」等人自泰國販入走私
    運抵臺灣等情甚明。至於被告甲○○、乙○○與鄒長銘等人
    既係共同販入海洛因磚，為何被告丙○○仍得向共同販入取
    得海洛因磚者收取每塊20萬元之安家費或傭金一節，其原因
    可能係鄒長銘在共同販入者之角色不同，所應分得之利益自
    亦不同等多端，但渠等既係共同販入海洛因磚，自不能因彼
    此分得利益不同，而影響渠等共同販入海洛因犯行之認定。
  2.又未扣案之門號0000000000號行動電話係被告乙○○所有及
    使用；扣案門號0000000000號三星廠牌Anycall 行動電話（
    序號16C96D76）係被告甲○○所有並由其使用；另扣案門號
    0000000000、0000000000號NOKIA 廠牌行動電話均是被告丙○○所有及使用等情，亦據被告乙○○、甲○○及丙○○供
    述明確（見原審卷第394 至396 頁），並有上開被告甲○○
    與被告丙○○所有之行動電話及勘驗照片可證（見原審卷第
    380 頁）。再依法務部調查局對被告乙○○持用之00000000
    00號行動電話實施通訊監察結果，可知被告乙○○於97年8
    月26日下午返臺後至同年月28日晚間查獲為止，分別與被告
    丙○○（淑微）、甲○○（綽號「排骨」，即音譯「排的」
    「百的」「百啊」）、「小曾」（即小鄭）等人談論如何交
    付海洛因；而附表監聽譯文所示以0000000000號行動電話通
    話者為被告乙○○、以0000000000號行動電話通話之人係被
    告丙○○、另「小曾」則以0000000000號行動電話與被告乙○○通話，且監聽譯文所載「小曾」「小鄭」均係「小曾」
    之男子等情，亦據被告乙○○、丙○○供明在卷，並有法務
    部調查局高雄縣調查站就本案被告乙○○所持用0000000000
    號行動電話於97年8 月8 日至同年9 月5 日通訊監察書與譯
    文可證（見同上偵卷第51至76頁、原審卷第63至87頁），其
    主要通訊內容詳如附表所示；而譯文所載「公司」，係指本
    案合資購買海洛因之主要幕後成員「藍仔」，另「陸的」係
    指未據起訴之王重陸等事實，亦據被告丙○○陳述明確（見
    原審卷第113 至114 、405 頁），此部分事實均可認定。雖
    被告甲○○辯稱伊並非通聯譯文所載「排骨」「排的」「百
    的」「百啊」之人，且編號16所示與被告乙○○對話之「排
    骨」亦非其本人云云。然查：
  (1)被告甲○○坦承其綽號為「排骨」（見原審卷137 頁），且
    被告丙○○亦證稱：乙○○於電話中（附表編號7 ）所談要
    為其爭取權益之「百的」或「排的」，係指甲○○等語（見
    原審卷第269 頁），並供稱：我使用之0000000000號行動電
    話所儲存之通訊對象「排」「排骨」均係被告甲○○，以「
    排」名義儲存門號0000000000號及以「排骨」名義儲存之00
    00000000號均是甲○○所使用行動電話門號等語（見原審卷
    第395 至397 頁），並經原審當庭勘驗丙○○所有00000000
    00號行動電話通訊錄、通話記錄及甲○○所有之0000000000
    號行動電話通話記錄屬實，有勘驗照片在卷可稽（見原審卷
    第380 至387 頁），足見被告甲○○之綽號確係「排」「排
    骨」；又經原審當庭播放附表編號7 之監聽光碟，被告乙○○與綽號「小曾」之男子通話時「小曾」係以國語交談，核
    與被告乙○○供稱：其與「小曾」通話時「小曾」大多以國
    語對話等語相符（見原審卷第268 頁），再參酌附表所示監
    聽譯文經調查員轉譯成「百的」「百啊」部分均是被告乙○○與「小曾」之對話（例如：編號7 、14等），而「排的」
    與「百的」國語音調相似，且原審當庭播放該監聽光碟就譯
    文所示「百的」「百啊」，其音調與「排的」「排啊」之國
    語發音相同，顯見此部分是調查員於轉譯時因音同而將「排
    的」誤譯成「百的」，此由被告乙○○於原審審理中均無法
    提出所稱「百的」「百啊」「排的」或「排骨」者究係被告
    甲○○以外何人，及依「小曾」於電話中向被告乙○○表示
    ：可叫丙○○與「百的」聯絡等語，顯示被告丙○○本人可
    直接與「百的」「百啊」連絡，而被告丙○○已證稱：其先
    生鄒長銘之友人中除甲○○之號綽叫「排骨」外，並無其他
    綽號「排骨」（或音「百的」「百啊」）之人等語（見原審
    卷第226 頁），而被告甲○○供稱其與鄒長銘是認識十多年
    好友，然經詢以：在你所知道鄒長銘的友人間，是否有與你
    同綽號「排骨」之人？僅答稱：因其與鄒長銘一段時間沒見
    面，鄒長銘是否還有其他綽號「排骨」之朋友其無法確定等
    語，而無法明確回答尚有其他號綽「排骨」之人（見原審卷
    第228 、233 頁），故附表所譯「百的」「百啊」「排的」
    或「排骨」之人，應係指被告甲○○無訛。
  (2)至於編號16所示與被告乙○○對話之「排骨」，經原審當庭
    播放該次監聽光碟後，被告乙○○陳稱：該次對話之「排骨
    」之人，就是其與被告丙○○於編號15所示對話中所稱之「
    排骨」，觀諸編號15、16之通話內容，可知內容均談論關於
    「排骨」取得海洛因後是否要交付20萬元予被告丙○○等事
    （詳後述），而編號16之通話係被告乙○○先打電話給「小
    曾」，再委請「小曾」將電話交由在旁之「排骨」接聽，而
    「排骨」接聽後亦以「排骨」角色與被告乙○○對話，被告
    丙○○又證稱鄒長銘之友人中僅有被告甲○○號綽叫「排骨
    」，查獲當日被告乙○○之所以要將海洛因交付綽號「排骨
    」之被告甲○○，係因被告甲○○亦有投資，所以要拿給他
    等語（見原審卷第214 頁），足見編號16所示「排骨」之人
    係被告甲○○之事實，亦可認定。
  3.茲將附表所示監聽內容，依時間先後說明如下：
  (1)依附表編號1-3 之通話，可知被告乙○○於97年8 月26日下
    午入境後先由「小曾」撥打電話向被告乙○○問候並約定當
    晚碰面，接著被告乙○○撥打電話給被告丙○○並前往被告
    丙○○家中會面後，於同日20時31分許（編號3 ）被告乙○○撥打電話向「小曾」告知渠等合資購買之海洛因已順利販
    入運抵臺灣並妥善存放，看「小曾」欲以何種方式取貨，決
    定好後再告知被告乙○○，由被告乙○○轉知被告丙○○知
    悉，並於電話中表明此次參與出資之人先拿取應得數量一半
    之海洛因，待下次走私入境時再補足另一半等情，足見被告
    乙○○與「小曾」早已認識，且「小曾」確有出資購買海洛
    因，並由被告乙○○負責轉交「小曾」應得部分，此與被告
    丙○○證述：「小曾」確有參與本次販入海洛因，並由乙○○負責轉交，本次僅走私部分海洛因入境，尚計畫運輸第2
    批海洛因入境等語相符（見原審卷第117 至118 、225 頁）
    。
  (2)另附表編號4-6 譯文，可知被告乙○○於處理上開(1)所述事
    情後，即向被告丙○○詢問鄒長銘哥哥之電話，並向不知情
    之鄒長銘哥哥表示：其此次回國，係丙○○打電話叫其回來
    ，因為先前其與鄒長銘等人合資所購買之海洛因已販入運抵
    臺灣（譯文：早期我們有投資的事情目前都靠岸了），其此
    次要回來處理一些現金，並向鄒長銘之兄告知鄒長銘另案大
    陸刑事案件目前之進度等情，可見被告乙○○確有與鄒長銘
    等人共同出資自國外販入海洛因無訛。
  (3)再附表編號7 譯文（97年8 月26日22時36分），「小曾」向
    被告乙○○表示被告甲○○亦有參與購買海洛因（譯文：「
    百啊」（排骨）一定有東西的，一定有投資的。……他有正
    當性去拿。……「百的」裡面有東西這樣子），請被告乙○○向被告丙○○表明此事，要被告丙○○向「公司」即幕後
    主要負責人「藍仔」爭取被告甲○○之權益，因被告甲○○
    是否參與本案投資被告丙○○似乎不甚明瞭，但由此段對話
    可看出被告甲○○確有投資本案販入海洛因，只是被告丙○○對於被告甲○○是否有投資販入並不清楚，而被告甲○○
    與「小曾」早已認識，且鄒長銘於97年4 月間在大陸被逮捕
    之事又是「小曾」向被告甲○○告知等情，亦據被告甲○○
    供述明確（見原審卷第228 頁），再參酌被告丙○○無法找
    到被告甲○○時，由被告乙○○打電話告知「小曾」轉達後
    被告甲○○即可回電（見原審卷第216 頁丙○○之證詞及附
    表編號18譯文，詳後述），及被告丙○○證稱：乙○○於電
    話中所談要為其爭取權益之「百的」或「排的」（附表編號
    7 ），係指被告甲○○等情判斷（見原審卷第269 頁），可
    認被告甲○○與「小曾」係早已認識之朋友，「小曾」才會
    要求被告乙○○向被告丙○○告知被告甲○○亦參與本案投
    資，此與被告丙○○證稱：乙○○告訴伊甲○○亦有投資，
    故乙○○要將海洛因交付給甲○○等情相符（見原審卷第21
    4 頁），故被告甲○○辯稱其並未參與投資販賣海洛因云云
    ，並無可採。
  (4)附表編號8 之譯文（97年8 月26日23分12秒）：
    該通聯譯文部分內容（見同上偵卷第55頁第15-25 行）將被
    告乙○○之談話誤載為「小曾」，另將「小曾」之談話誤載
    為被告乙○○等情（見附表編號8 所載），業經原審當庭勘
    驗屬實（見原審卷第393 頁）。又依該通聯顯示：被告乙○○於返臺當晚與被告丙○○在85℃咖啡館與綽號「藍仔」會
    面並談論如何拿取海洛因之事，此與被告乙○○及被告丙○○於原審審理時均證述：97年8 月26日晚上丙○○有約「藍
    仔」在85℃咖啡館見面；及被告丙○○證稱當晚「藍仔」和
    乙○○談妥如何交付6 塊海洛因等情完全吻合（見原審卷第
    238 頁）。至被告乙○○與被告丙○○雖均證稱其等與「藍
    仔」會面之時間係97年8 月26日晚上，然依上開被告乙○○
    向「小曾」表示：「淑微有打電話給上次我回來她們這個出
    來的代表（藍仔），有跟他通電話，現在在外地，大約12點
    回來，12點半回來的時候再跟我見面。」等語，核與被告丙○○嗣於98年4 月17日原審審理時明確供稱：其與乙○○和
    「藍仔」在85℃咖啡館會面之時間，係在97年8 月26日晚上
    快12點半左右，也就是97年8 月27日凌晨零時30分許等情相
    符，可知其等與「藍仔」見面之時間應是97年8 月27日凌晨
    零時30分許，然因該時間點界於26日晚上至27日凌晨間，致
    其等以一般人認知之口吻證稱係26日晚上，而未能詳加細分
    係27日凌晨甚明，此口誤並無礙於上開事實之認定。又被告
    乙○○係向「藍仔」收受6 塊海洛因磚，係包含被告乙○○
    、甲○○及「小曾」三方所投資部分，其中3 塊係「小曾」
    所出資應得，被告乙○○並告知「小曾」待其6 塊海洛因磚
    取得後再聯絡等語（譯文：「廖：你懂我的意思嗎應該是今
    天我跟他談的話你那一邊有3 個嗎，如果整數是6 個對不對
    。小曾：對」、「廖：那我這邊3 個談好，我們就是把6 個
    拿出來嗎。小曾：對」、「廖：6 個拿出來再說了，但是一
    切還是要等……跟我聯絡。小曾：對」），被告乙○○並告
    知「小曾」先前兩人所談關於替被告甲○○（排骨）爭取權
    益之事已告知被告丙○○，被告丙○○會當面向「藍仔」提
    及此事，並詢問「小曾」當初他和鄒長銘約定海洛因販入臺
    灣後，每塊海洛因要給鄒長銘多少報酬（廖：淑微剛有問找
    ，當初她老公跟你談的時候說接那個貨回來給你的時候，是
    不是有談到內容跟你踏多少。小曾：我上一趟不是有跟你講
    了嗎），足見被告丙○○辯稱：鄒長銘與本案其餘共犯如何
    共同投資販入海洛因，詳細內容伊事前並不清楚等語，應係
    可採，否則以販入海洛因刑責之重，能獲取多少利益自為參
    與投資者所關心，倘被告丙○○有參與本案販入及走私犯行
    ，理應知悉甚詳，不必於事後詢問被告乙○○此事。
  (5)附表編號9-12譯文（97年8 月27日7 時41分至同日8 時零7
    分）：
    依編號9 、10之通聯（97年8 月27日7 時41分及同日8 時零
    4 分），可知被告乙○○於97年8 月27日凌晨與「藍仔」碰
    面後，確實於同日上午7 時40分許取得「藍仔」交付之6 塊
    海洛因磚後即與「小曾」聯繫，並約在雅筑飯店附近會面，
    並於27日上午8 時4 分至6 分許（參酌編號9-11譯文）將其
    中3 塊海洛因交付給「小曾」，此與被告丙○○證稱：乙○○於上開時地取得「藍仔」交付之6 塊海洛因磚，其中3 塊
    係要交付給「小曾」（見原審卷第214 至215 頁），「藍仔
    」於27日凌晨約乙○○於當日早上7 時40分許見面，屆時「
    藍仔」會將海洛因、車子與鑰匙同時交還乙○○，27日早上
    7 點我要送小孩去學校，乙○○叫我在送回小孩之後去他母
    親住處載他，然後再回到85℃咖啡館，我等到乙○○與「藍
    仔」碰面以後我才走的，我到的時候約是27日早上7 點30到
    40分左右，乙○○與「藍仔」約在那個時間碰面，「藍仔」
    就在馬路旁邊把鑰匙交還乙○○，我就自行開車離開了等語
    （見原審卷第120 、399 頁），及被告乙○○坦承：於上開
    時間取得「藍仔」放在其車內之東西後，先將該東西載回其
    母親上開住處放好後，「小曾」打電話告知已經到了，其跟
    「小曾」約在其母親住處附近之雅筑飯店門口，於97年8 月
    27日上午約8 時零4 分至6 分許，將「藍仔」放入其車內之
    1 包東西（3 塊）交付「小曾」等情相符（見原審卷第238
    、402 、404 頁）。再由編號11之通聯內容（97年8 月27日
    8 時零6 分），可看出被告乙○○將3 塊海洛因磚交付「小
    曾」後隨即向被告丙○○告知此事，緊接著被告乙○○於同
    日8 時7 分（編號12譯文）與「小曾」談論王重陸（譯文「
    陸的」）前1 日有找被告丙○○，王重陸本人係於27日處理
    其共同販入取得之海洛因相關事宜，而被告丙○○表示甲○○的事情她會處理，足見被告丙○○供稱：「陸的」指的就
    是王重陸（見原審卷第405 頁），亦有參與本案投資，但王
    重陸可直接和「藍仔」連絡，不用透過鄒長銘等語（見原審
    卷第113 、115 頁），應屬真實。
  (6)附表編13-14譯文：
    依編號13譯文（97年8 月27日19時27分），被告乙○○與「
    小曾」談論被告丙○○向其表示王重陸說此次販入之海洛因
    品質不錯；而「小曾」亦告知被告乙○○剛才被告甲○○（
    百的、排骨）到其住處品嚐海洛因亦覺得品質不錯，但是現
    在已經有人將該批販入之海洛因以每塊150 萬元價格出售，
    買方殺價至145 萬元等語，而上開通聯中所稱「陸的」被告
    丙○○已供稱係王重陸，而被告乙○○於查獲前幾年就因打
    牌而認識王重陸等情，亦據被告丙○○證述明確（見原審卷
    第119 頁），核與通聯內容相符，故被告乙○○辯稱伊並不
    認識王重陸云云，並不可採。再依被告乙○○與「小曾」就
    此批販入之海洛因品質及市價行情討論甚詳研判，顯見被告
    乙○○與「小曾」等人投資購買該批海洛因，係基於營利之
    意圖而販入該海洛因供販賣無訛，核與被告丙○○供稱：乙○○與甲○○等人自始就投入資金購買海洛因，其目的就是
    要供販售牟利等情相符（見原審卷第117 頁）。另觀諸編號
    14之譯文（同日19時29分），顯示被告丙○○就被告甲○○
    可分配到之海洛因部分仍續行與他人商討，然由該譯文所載
    「『百的』、『1 對』（2 塊海洛因磚，詳後述）、『他剛
    剛來也在抱怨』」等語，與編號13、15譯文內容互相勾稽，
    可知編號14所稱「百的」係指被告甲○○，此由「他剛剛來
    ……」（編號13）及編號15所載「因為小鄒放給我們『1 對
    』是70、放給『排的』私下講是50」等語，依前後通聯語意
    ，即可明瞭，此亦印證上開所述被告乙○○與「小曾」均係
    以國語交談，故調查員轉譯時誤將「排的」譯成「百的」之
    認定無違。
  (7)附表編號15-16 譯文：
    依編號15通話譯文（97年8 月28日14時51分），可認被告乙○○將每塊海洛因磚市價告知被告丙○○，且由被告乙○○
    之說詞可知本案所販入之海洛因磚每塊投資成本價為35萬元
    （1 對2 塊為70萬元），核與被告丙○○證稱：「1 對70」
    係指2 塊海洛因之成本價為70萬元，乙○○在電話中所稱：
    「小鄒放給我們1 對是70」等語，意指乙○○出資70萬元購
    買2 塊海洛因磚等語相符（見原審卷第223 頁），再參酌本
    案確於被告乙○○母親房間衣櫃內查扣2 塊海洛因磚，足見
    被告乙○○確實以每塊海洛因磚35萬元之成本價，出資70萬
    元與鄒長銘等人共同販入海洛因，並販入2 塊以供販賣之用
    。另依譯文所載：「乙○○：他也有跟排的講，妳如果跟他
    爭取出來的話也是要踏20過來給小鄒。丙○○：排的，那個
    我不好意思跟他拿。」、「乙○○：不，人家有說如果有賺
    錢的話都會拿，……因為小鄒放給我們1 對是70，包括小鄭
    （小曾）這裡都70，放給『排的』私下講是50，這樣子算是
    有私交嗎，那都其次。丙○○：『排的』，那個不要跟他拿
    ，因為我對他很不好意思。」等語，亦可佐證被告甲○○確
    有參與本次販入海洛因犯行，且於取得投資販入之海洛因磚
    時本應交付20萬元給被告丙○○，而被告丙○○則在電話中
    向被告乙○○表示其本人傾向不願意向被告甲○○收取該20
    萬元之意，核與被告甲○○及被告丙○○均供稱查獲當日並
    未交付20萬元給被告丙○○，被告丙○○於被告甲○○取得
    海洛因當日亦未打算向被告甲○○收取20萬元等語相符，足
    見被告甲○○被查獲時所攜帶之現金合計229,900 元（黑色
    背包內187,600 元＋口袋內42,300元＝229,900 元）並非供
    交付被告丙○○之用（該現金既與本案無關，自不得宣告沒
    收）。而被告乙○○於結束與被告丙○○上開通話後，緊接
    著撥打電話給「小曾」（編號16：97年8 月28日14時54分）
    ，請「小曾」當場將電話交給在旁之被告甲○○（排骨）接
    聽，並向被告甲○○表明本次販入之海洛因，參與投資取得
    海洛因之人，事先已約定應每塊給予鄒長銘20萬元報酬，但
    被告丙○○考量被告甲○○與鄒長銘之交情而不打算收取該
    20萬元，而依被告甲○○與被告乙○○之通話語氣，顯示被
    告甲○○就其確有參與投資販入海洛因一事並不否認，足見
    被告甲○○應有參與販入無訛。雖被告甲○○辯稱該電話中
    之「排骨」並非伊本人，然該「排骨」確是被告甲○○本人
    一節，業已本院認定如前，且被告甲○○於偵查中經檢察官
    詢以：「你於97.08.28下午大約2 點50幾分時，有拿綽號小
    鄭（小曾）的行動電話與乙○○通話，該名小鄭是何人？」
    時，被告甲○○答稱：「該名男子應該是叫小真（小曾），
    而且我並不認識乙○○，我沒有跟他講過電話。」等語，依
    該問答口吻，可知被告甲○○似未否認他當時有拿「小曾」
    的電話與對方交談，只是否認與其對話之人係被告乙○○而
    已（見同上偵卷第180 頁）。
  (8)附表編號17（97年8 月28日22時47分）：
    此通係於本案查獲前約1 小時左右被告乙○○與「小曾」之
    對話，而譯文所示「廖：沒有，我麻煩你叫排骨（甲○○）
    的，淑微有打電話給他，沒辦法連絡啦，你看你有沒有辦法
    連絡，打通電話給淑微。小曾：好。」、「廖：有急事。小
    曾：好。」等語，被告乙○○供稱是被告丙○○要找被告甲○○（排骨），因無法聯繫上所以叫被告乙○○打電話給「
    小曾」，叫「小曾」告訴被告甲○○回撥電話給被告丙○○
    ；而被告丙○○則供稱是被告乙○○要伊打電話給被告甲○○，不是伊要打的等語，就當晚係何人邀約被告甲○○一事
    彼此所述不一，然由本案後續兩人確與被告甲○○見面，且
    係被告乙○○單獨返回運輸海洛因磚1 塊交付被告甲○○而
    為警查獲以觀，足見當時應是被告乙○○要找被告甲○○並
    交付海洛因，被告丙○○只是居中幫忙連絡等情，應可認定
    。再參諸被告甲○○供稱上述查獲前，其係以0000000000號
    行動電話撥打被告丙○○之0000000000號行動電話，相約在
    高雄市○○區○○路與博愛路交岔路口會合，再一同前往高
    雄市○○區○○路及義勇路口處拿取被告乙○○交付之物品
    （海洛因）等語（見原審卷第313 頁），且經原審當庭勘驗
    被告甲○○、丙○○上開行動電話，於被告甲○○00000000
    00號行動電話中顯示曾於97年8 月28日22時49分撥出至被告
    丙○○0000000000號行動電話（顯示通話時間為同日22時45
    分），有勘驗筆錄及照片可證（見原審卷第384 、387 、39
    6 至397 頁），足認被告甲○○確有於97年8 月28日晚上10
    點45至50分間撥打電話與被告丙○○，被告甲○○與被告丙○○所有之上開行動電話均係供其等為本案犯行所用之物無
    訛；至於該2 支行動電話所顯示之通話時間雖未盡相同，然
    此乃個別電話設定時間差異所致，並不足以影響上開事實之
    認定。
  (三)依上開被告丙○○之證述及關於附表監聽譯文內容之論述，
    可見被告丙○○之證詞與附表所示監聽譯文大致相符，被告
    丙○○之證詞應屬可採，被告乙○○、甲○○自始即與鄒長
    銘等人共謀參與本件販入、運輸及私運第一級毒品海洛因入
    臺等犯行，應屬明確。雖被告乙○○、甲○○仍執前詞抗辯
    ，然本案既因其等與鄒長銘等人共謀上開犯行後，因鄒長銘
    另案於大陸遭公安逮捕，而當初被告乙○○、甲○○、「小
    曾」等人又係透過鄒長銘與「藍仔」等販毒成員共謀本案犯
    行，今其等所投資販入之海洛因既已順利走私運抵臺灣，鄒
    長銘既無法出面處理後續之交付與分配，「藍仔」亦不願直
    接與被告乙○○、甲○○及「小曾」等人直接接洽，被告乙○○、甲○○及「小曾」又無法直接與「藍仔」連絡等情，
    已據被告丙○○供述明確，故「藍仔」於海洛因販入運抵臺
    灣後，透過被告丙○○通知與鄒長銘具有交情且熟悉並參與
    本次販賣及運輸走私海洛因犯行之被告乙○○返臺處理毒品
    後續之分配、輸運及交付，此由被告乙○○於97年8 月間某
    日接獲被告丙○○電知海洛因已入境，旋於同月26日下午返
    臺，被告丙○○於被告乙○○返臺後隨即通知「藍仔」，並
    與被告乙○○在高雄市○○路與一心路交岔路口附近之85℃
    咖啡館見會，使被告乙○○與「藍仔」得以當面商議海洛因
    後續之交付與運輸等問題，達成由被告乙○○當場將其駕駛
    之自小客車及鑰匙交給「藍仔」，由「藍仔」先將6 塊海洛
    因磚放入車內並運輸至85℃咖啡館附近後，被告乙○○再於
    97年8 月27日上午7 時40分許前往該處取車之方式完成交付
    ，而被告乙○○於27日取得6 塊海洛因磚後先將毒品運輸至
    高雄市○○區○○路88號4 樓其母親住處藏放3 塊，旋於當
    日7 時41分許電知「小曾」並約在高雄市○○區○○路與義
    勇路口附近之「雅筑飯店」門口會面，於同日上午8 時零4
    分至6 分許將3 塊海洛因磚運輸至該處交付「小曾」持有，
    再於97年8 月28日晚上與被告丙○○約被告甲○○至高雄市
    左營區○○路與博愛路口會合後，一同前往高雄市○○區○○路及義勇路口處，由被告乙○○獨自一人駕車返回上開文
    昌路88號4 樓處所運輸1 塊海洛因磚至該路口交付被告甲○○持有，嗣於97年8 月28日晚間11時35分許為警查獲等情，
    應可認定。被告乙○○雖舉證人即其子己○○於本院到庭證
    稱：我本預計97年底結婚，要請我父親到泰國提親，在97年
    8 月初或中旬，我才和我父親電話聯繫上，請他回台辦簽證
    ，並與我去泰國和女方父母見面提親，因我父親比較忙直到
    8 月中旬才回來辦理簽證，到8 月底簽證才辦出來等語（見
    本院卷(二)第146 頁），欲證明其此趟回台係要帶兒子己○○
    前往泰國提親，而非係為處理本案毒品分配之事而返台云云
    。惟其回台處理本案毒品之分配事宜，僅花費數日時間，並
    不影響其要帶兒子前往泰國提親，二者顯無衝突，自不能作
    為其有利認定之依據。
  (四)至被告丙○○雖坦承於97年4 月間鄒長銘遭大陸公安單位逮
    捕後某日，經由「藍仔」告知鄒長銘於同年3 月間向其表示
    有與他人集資1,300 萬元投資之「號仔、何仔」（閩南語發
    音）係第一級毒品海洛因，嗣「藍仔」於97年8 月間某日（
    海洛因販入運抵臺灣後某日）係請其通知被告乙○○回臺處
    理海洛因販入走私來臺後之分配事宜，並有與被告甲○○、
    乙○○及「藍仔」等人為犯罪事實欄所載之聯絡行為，惟否
    認有何幫助運輸海洛因犯行，並執前詞抗辯。然查：
  1.被告丙○○雖供稱其於97年3 月間有聽鄒長銘向其表示與他
    人共同投資1,300 萬元購買「號仔、何仔」（閩南語），然
    亦明白表示當時並不知悉所謂「號仔、何仔」（閩南語）係
    海洛因，且依檢察官所提出之證據及卷附通訊監查譯文，亦
    無法證明被告丙○○於97年3 月間有與鄒長銘等人共謀販入
    及自國外運輸、私運第一級毒品海洛因來臺等犯行。至證人
    即本案查獲之調查員丁○○雖證稱：本案會鎖定乙○○進行
    通訊監察，係因我們一開始是針對王重陸蒐證，97年4 、5
    月間他在大陸出事回臺後就比較低調，我們從王重陸身上發
    現他與丙○○聯繫非常頻繁，我們研判丙○○應該是走私毒
    品集團的成員，再由丙○○發現乙○○，我們有王重陸及丙○○聯繫非常頻繁之通訊監察譯文等語，然經原審詢以可否
    提出丙○○於97年8 月26日（乙○○返臺）前與王重陸聯繫
    並與本案相關之監察譯文供參時，證人丁○○亦表示並無該
    期間丙○○與王重陸間聯繫與本案毒品販入或運輸走私等相
    關通話內容可供法院參酌（見原審卷第272 至273 頁），故
    證人丁○○此部分證述，亦難為被告丙○○不利之認定，足
    認被告丙○○並未參與本案海洛因販入與運輸走私來臺等犯
    行甚明。可知本件應審究者，乃被告丙○○於97年8 月間某
    日接獲「藍仔」告知鄒長銘所投資之「號仔、何仔」（海洛
    因）已自泰國販入並以漁船走私入境後，依「藍仔」之意通
    知被告乙○○回臺，由被告乙○○出面向「藍仔」拿取6 塊
    海洛因磚並負責分配、運輸給被告甲○○、「小曾」等人之
    行為，應當如何論處。
  2.查被告丙○○於原審供稱：本案的海洛因是從泰國走私入境
    ，是「藍仔」於97年8 月間打電話要我聯絡乙○○返臺時跟
    我講的，當時「藍仔」在電話中說泰國的東西來了（見原審
    卷第121 頁）；海洛因詳細走私入境的日期「藍仔」沒有跟
    我說，只跟我說要我聯絡乙○○，「藍仔」係在97年8 月26
    日即乙○○返臺的前3 到4 天以大陸行動電話叫我聯絡乙○○，而乙○○自始就知道他自「藍仔」所取得的6 塊物品是
    海洛因磚，否則乙○○也不可能大老遠從大陸回來等語（見
    原審卷第114 、118 頁）；我當初（97年3 月間）不知道我
    先生與人投資1,300 萬元所購買之「號仔」就是海洛因，是
    我先生於97年4 月21日另案遭大陸公安逮捕後「藍仔」於當
    月某日跟我講才知道的，乙○○也有跟我講，講說他們整個
    投資的事情（見原審卷第215 、421 頁）；鄒長銘在大陸遭
    逮捕後，鄒長銘與乙○○、甲○○、「小曾」等人所投資販
    入海洛因，在臺灣改由乙○○負責接洽、保管或販售，甲○○與乙○○從頭就有投入資金，且目的就是要購買海洛因磚
    來臺販賣等語（見原審卷第116 至117 頁）。依上所述，可
    知被告丙○○於97年3 月間鄒長銘告知有投資「號仔、何仔
    」時並不知該買賣標的物為何，嗣於同年4 月底鄒長銘另案
    遭逮捕後「藍仔」雖有告知鄒長銘告所投資「號仔、何仔」
    係海洛因，然被告丙○○聽聞後既未與「藍仔」等人有何犯
    意聯絡或行為分擔，亦難據此為其不利之認定；嗣於同年8
    月間某日當「藍仔」告知先前鄒長銘所投資之海洛因已自泰
    國販入並走私運抵臺灣，要被告丙○○轉告被告乙○○回臺
    出面分配海洛因時，被告丙○○既已知悉被告乙○○回臺之
    目的，竟將「藍仔」之意轉知被告乙○○，並將被告乙○○
    回臺訊息通知「藍仔」，復陪同被告乙○○與「藍仔」見面
    ，且於附表所示監聽譯文對話中，被告丙○○就被告乙○○
    為何返臺及處理何事，均未再詳加詢問而能直接切入主題談
    論等情，亦可佐證被告丙○○供稱於97年8 月間某日、即本
    案販入之海洛因已走私運輸至臺灣後，「藍仔」請其電知乙○○回臺時，已明確知悉聯絡乙○○回臺係要處理乙○○、
    甲○○及「小曾」之海洛因分配之事實，應可認定。
  3.被告丙○○又於原審供稱：乙○○於返臺前無法直接與「藍
    仔」聯繫，而「藍仔」也不要直接跟乙○○聯繫，另甲○○
    亦沒辦法直接與「藍仔」通上電話，除了我以外，甲○○或
    乙○○要跟「藍仔」聯繫都是要經由我先生鄒長銘，但王重
    陸則可以直接跟「藍仔」聯絡，乙○○返臺自「藍仔」取得
    6 塊海洛因磚後就先行交付3 塊給「小曾」，其餘3 塊由乙○○取得其中2 塊，另1 塊再交付給甲○○。查獲當晚是乙○○要我打電話給甲○○，我打不通，後來乙○○就叫「小
    曾」打電話給甲○○，叫甲○○打電話給我，甲○○才打給
    我的，乙○○要我問甲○○他人在那裡，然後他們就約在博
    愛路與大順路那邊，見面後乙○○就跟甲○○說他有東西（
    海洛因磚）要拿給甲○○，然後乙○○又說東西放在他媽媽
    那邊，他必須要回家去拿，就叫甲○○開車跟著他的車子後
    面走，到了正義路與義勇路口就先停下來，乙○○要我下車
    上甲○○的車先陪他聊天，因為乙○○不想讓甲○○知道他
    家住哪裡，乙○○回家拿海洛因返回後，他就叫我下甲○○
    的車，說他有東西要交給甲○○，然後調查局的人就來了等
    語（見原審卷第115 至116 頁）。再參酌被告丙○○於97年
    8 月即本案販入之海洛因已走私運輸至臺灣後，「藍仔」請
    其電知被告乙○○回臺時已知悉其連絡被告乙○○回臺，係
    要被告乙○○出面負責處理被告乙○○、甲○○及「小曾」
    等人海洛因分配事宜，且被告乙○○返臺當晚與「藍仔」在
    85℃咖啡館見面（實際見面時間為27日凌晨）商議如何交付
    海洛因，及「藍仔」將6 塊海洛因磚運抵該處交付被告乙○○，被告乙○○取得海洛因磚後先運輸至其母親位於文昌路
    88 號4樓處所藏放3 塊後，將其餘3 塊交付「小曾」，再於
    97年8 月28日晚上獨自一人駕車返回上開文昌路88號4 樓處
    所運輸1 塊海洛因磚至正義路與義勇路交岔路口附近交付被
    告甲○○持有等運輸第一級毒品犯行，已如前述，上開國內
    各階段之運輸行為，被告丙○○確有以電話聯繫方式予以助
    力，雖其未直接參與國內各階段海洛因之運輸行為（販入及
    自泰國運輸走私入境部分亦未參與），亦未曾接觸或持有「
    藍仔」所交付之6 塊海洛因磚等情，業據被告丙○○及被告
    乙○○供述明確（見原審卷第403 頁），而「藍仔」於97年
    8 月27日上午7 時40分許在85℃咖啡館附近交付海洛因與被
    告乙○○、被告乙○○再於同日上午8 時零4 分至6 分許在
    雅筑飯店門口附近將海洛因磚交付「小曾」，均由被告乙○○與「藍仔」當面及以電話與「小曾」直接約定之事實，亦
    據被告丙○○供述綦詳（見原審卷第399 至340 頁），並有
    附表編號9 、10監聽譯文可憑，另被告甲○○部分則是被告
    乙○○引導被告甲○○至正義路與義勇路路口等待，由被告
    乙○○返回運輸1 塊海洛因磚交付被告甲○○，均未透過被
    告丙○○轉達或代為運輸交付，參以被告乙○○回國目的又
    是出面負責毒品分配，足見原先鄒長銘負責國內毒品分配之
    角色已由被告乙○○代為執行（鄒長銘就國內毒品運輸部分
    既有犯意聯絡，不因其遭大陸公安逮捕而解免其此部分共犯
    罪責），被告丙○○並非上開正犯於國內運輸毒品之共同正
    犯，然其就被告甲○○、乙○○及鄒長銘、「小曾」、「藍
    仔」等正犯上開於國內運輸海洛因毒品犯行既有違法之認識
    ，仍予以助力，足見其主觀上有幫助運輸第一級毒品之故意
    ，客觀上亦有具體之幫助行為甚明。
  4.被告乙○○雖辯稱：所有的事情都是被告丙○○主導的，傭
    金也是她要伊去提醒的，伊不是主謀云云，並舉附表通訊監
    察譯文及聲請本院向法務部調查局高雄縣調查站函調「王重
    陸與丙○○通訊監察譯文」（經該站以98年8 月24日山緝字
    第09869020120 號函附該通訊監察譯文，見本院卷(二)第1 至
    50頁）等資料為證。惟上開通訊監察譯文均無明確對話足以
    證明被告丙○○於其夫鄒長銘因毒品案件遭大陸司法單位查
    獲關押後，鄒長銘與王重陸、「藍仔」等人之毒品販運事務
    ，即由被告丙○○取代其夫之角色，繼續與王重陸、「藍仔
    」等人串聯，以進行海洛因毒品之販運事宜，並主導分配海
    洛因予「小曾」、「排骨」等人之情事，又無其他積極補強
    之證據，足認被告乙○○僅於事發前聽命被告丙○○，依其
    指示交付違禁品予「小曾」、「排骨」等人幫助渠等持有之
    犯行而已，自不足為被告丙○○不利之認定。
  5.被告丙○○之辯護人聲請勘驗97年8 月28日調查局蒐證過程
    之光碟，認證人丁○○於原審證述被告乙○○交付毒品時沒
    有下車，是被告甲○○自己過來拿，並說交付毒品時，被告
    丙○○與被告甲○○站在一起等供述，與事實不符云云。經
    本院勘驗結果為：「(1)於毒品交付現場，係丙○○與甲○○
    先自甲○○駕駛之車輛下車，兩人一同走向乙○○駕駛之車
    輛。甲○○朝乙○○駕駛座方向走去，丙○○則逕行繞過車
    頭並由乙○○駕駛座之另側上車。(2)甲○○自乙○○處取得
    毒品時，丙○○有於乙○○駕駛車輛之車頭處停留，並於甲○○取得毒品且轉身走向其駕駛車輛後，丙○○始上車。(3)
    乙○○係於甲○○取得毒品且轉身走向其駕駛車輛時下車，
    甲○○將毒品放置於其駕駛車輛後，復轉身走向乙○○駕駛
    之車輛，並與乙○○一同站立於乙○○駕駛車輛停放處，而
    丙○○於上車後，即未再下車。」等情（見本院卷(一)第186
    、188 頁），被告等及其辯護人均表示無意見，同意勘驗結
    果（見本院卷(一)第186 頁），依上開勘驗結果，雖未見被告
    丙○○與被告甲○○站在一起等情，但被告乙○○與被告甲○○交付上開毒品之過程，被告丙○○確實均陪同在場，是
    上開勘驗結果對於本件事實之認定，並無影響，併予敘明。
    被告丙○○之辯護人又聲請證人即本案承辦調查員丁○○於
    本院到庭證稱：在監聽過程中有監聽到乙○○8 月27日要將
    毒品交給「小曾」，但這是8 月27日當天早上的監聽譯文，
    我們當天得知的時候，時間上已經來不及實施逮捕了，與乙○○通話的電話號碼0000000000是「小曾」的電話，我們有
    向電話公司查詢，但忘記是登記何人的電話，我們認為涉案
    者大多會以人頭電話聯繫；譯文出來當天我們還沒有查出來
    「小曾」是誰，之後查詢單回來的時候是誰，因為我沒有帶
    資料來，沒有辦法確認「小曾」是否是戊○○；當天執行甲○○、丙○○時，我們就專注在這個部分，「小曾」的部分
    我們沒有去處理，因為「小曾」的執行時機已經過了等語（
    見本院卷(二)第148 至151 頁），均未陳稱對被告丙○○有利
    之證詞，雖被告丙○○之辯護人懷疑調查單位與綽號「小曾
    」之戊○○有掛勾云云，然此僅其片面臆測之詞，亦不足採
    為被告丙○○有利之認定。
  (五)本案被告甲○○、乙○○、鄒長銘及王重陸、「小曾」、「
    藍仔」等販毒成員，係集資1,300 萬元自泰國購買海洛因磚
    ，且先行運輸走私數量不詳之多塊海洛因磚入臺等情，亦據
    被告丙○○於原審審理時證稱：我知道全部股東（共犯）共
    集資1, 300萬元，因我先生鄒長銘之前有跟我講過，後來「
    藍仔」也有跟我講過（見原審卷第221 頁）；「藍仔」於97
    年8 月26日當天晚上在高雄市○○路與一心路附近85℃咖啡
    館跟我及乙○○碰面時，「藍仔」講說數量有多塊海洛因磚
    等語在卷（見原審卷第114 頁），復有附表編號3 、14譯文
    所載「先拿一半的貨」、「因為還有第二趟」等內容可參。
    又本案之海洛因磚係於泰國販入後於97年8 月間某日（乙○○返臺前）自泰國以漁船走私來臺等情，被告丙○○亦供明
    在卷（見原審卷第113 至114 、225 頁）。承上所述，可確
    定本案海洛因磚係以不詳漁船運輸走私入境，查目前自國外
    走私物品來臺行為甚繁，走私之物品種類不一而足，又可能
    涉及不法，託運者為避免其身分曝光或受託運送者懼怕承擔
    刑責不願載運，常以假名或隱瞞貨物種類之方式託運，受託
    運送者往往因上情及託運物品已包裝完整未予拆封等情，而
    不知所運送之物究係何物，本件「藍仔」等人販入託運之物
    為海洛因，載運刑責甚重，故「藍仔」等人託運時有可能未
    告託運之物係海洛因，且檢察官所提出之證據又無法證明以
    漁船載送海洛因之人知悉該物為海洛因，本院審酌上情，認
    「藍仔」等人係委由不知情之人以漁船運輸走私該批海洛因
    入境。至查扣之海洛因磚究係何時自泰國販入，本院審酌鄒
    長銘於97年3 月間向被告丙○○表示有投資「號仔」1,300
    萬元，鄒長銘於同年4 月21日在大陸遭公安逮捕（經被告丙○○供述明確，見原審卷第113 頁）時「藍仔」尚未向被告
    丙○○表示海洛因已販入，嗣「藍仔」於被告乙○○97年8
    月26日前3 、4 日向被告丙○○告知海洛因已販入並順利走
    私運抵臺灣，再參酌被告丙○○亦供稱：本案之海洛因磚究
    係何人自泰國購入，詳情伊並不知情，但鄒長銘及「藍仔」
    都有去過泰國等情綜合判斷（見原審卷第421 至422 頁），
    應可確定該批海洛因係「藍仔」在鄒長銘於同年4 月21日遭
    逮捕後至同年8 月間某日（即「藍仔」電請被告丙○○聯繫
    被告乙○○返臺間某日）販入之事實，亦可認定。
  (六)又被告甲○○、乙○○及其他共犯間集資自泰國購買海洛因
    ，其目的是要販入來臺販售牟利，且每塊海洛因磚之投資成
    本價約35萬元等情，業據被告丙○○供述明確（見原審卷第
    117 、118 頁），且由附表編號13譯文中被告乙○○與「小
    曾」就所販入海洛因品質及市價行情討論甚詳及當時市價每
    塊約145 萬元等情，亦可看出販入海洛因確有暴利可圖。參
    以被告乙○○無施用第一級毒品之習慣，並無持有海洛因之
    理由，另被告甲○○雖有施用第一級毒品行為（均詳如前述
    其等之驗尿報告及卷附前科表），然衡諸一般施用毒品者，
    鮮少一次買入整塊價值上百萬元之海洛因磚，且被告甲○○
    亦供稱上開查扣3 塊海洛因磚以外之6 小包海洛因粉末及吸
    食器（見偵卷第19、37頁），係供其個人吸食所用，並非乙○○於查獲當日所交付等語（見原審卷第312 頁），足認其
    本案販入之1 塊海洛因磚並非供其施用（該6 小包海洛因粉
    末及吸食器因與本案並無關聯，自不於本案宣告沒收）。再
    者，非法販賣海洛因係政府嚴予查緝之違法行為，且海洛因
    並無公定之價格，並可任意分裝或增減其份量，而每次買賣
    之價量，亦隨時依雙方關係之深淺、當時之資力、需求程度
    及對行情之認知等因素而異其標準，非可一概而論，因之販
    賣之獲利，除經坦承犯行，或帳冊價量均臻明確外，委難察
    得實情，而販賣之人從價差或量差中牟利方式雖異，惟其圖
    利之非法販賣行為則均相同，且海洛因價格昂貴，取得不易
    ，苟無利可圖，應無甘冒被查緝法辦之危險而平白為轉讓毒
    品之可能，又販賣第一級毒品乃法定本刑為死刑、無期徒刑
    之重罪，被告甲○○、乙○○、鄒長銘及王重陸、「小曾」
    、「藍仔」等人，若非以從中賺取價差之營利意圖販入第一
    級毒品海洛因以謀取價差，何以干冒遭查緝判處重刑之風險
    進行交易？益證其等均具有營利之意圖。
三、被告丙○○、甲○○之辯護人聲請傳喚綽號「小曾」之男子
    即戊○○，欲證明「小曾」與被告乙○○及鄒長銘之間的關
    係或確認「排仔」是否為被告甲○○等情，雖據被告丙○○
    於警詢指認戊○○即綽號「小曾」之人（見本院卷(一)第128
    頁），惟證人戊○○經本院傳喚，並未到庭（見本院卷(二)第
    86 、141頁），參酌其若確係綽號「小曾」之人，即曾由被
    告乙○○交付3 塊海洛因者，顯然參與本件犯行甚深，既已
    經被告丙○○於警詢指認在卷，殆無出面自投羅網之理，被
    告丙○○之辯護人嗣於本院已捨棄傳喚戊○○（見本院卷(二)
    第154 頁），而綽號「排仔」之人確係被告甲○○，已經本
    院認定明確，有如前述，故本院認無再傳訊戊○○之必要。
    另被告甲○○之辯護人聲請調取王重陸、戊○○之起訴書、
    偵查卷，以查明何人參與共同運輸、販賣海洛因，被告甲○○有無出資？及函請高雄縣調查站、調查局本部查明本案係
    於何時自泰國何地透過何種運輸方式（如漁船）於何時自國
    內何地上岸？所運輸之漁船船名、船長、船員姓名為何？又
    該走私案件共有何人出資？每人出資金額？支付方式係匯款
    或地下通匯？各人分得之海洛因塊數如何？並查明「藍仔」
    、「耀國」、「雙伍」有無涉案？等項，因證人丁○○已於
    本院證稱被告乙○○的譯文對話中所提到「耀國」、「雙伍
    」不能確認為何人，也沒辦法確認他們在本案的角色，本案
    海洛因從泰國走私進來的途徑、方式，均不知道，王重陸的
    部分沒有移送，因為他與本案有無關聯，沒有辦法確認，也
    沒有辦法繼續調查本案海洛因的來源，沒有去查被告甲○○
    是否匯款到大陸或泰國1300萬元的資料等語甚詳（見本院卷
    (二)第152 至153 頁），自無再調取或函詢上開資料之必要。
    至被告乙○○之辯護人於本院詰問被告甲○○、被告丙○○
    ，渠等均未對被告乙○○為有利之證言（見本院卷(二)第154
    至165 頁），亦不足採為被告乙○○有利之認定，均附此敘
    明。
四、綜上各情，被告甲○○、乙○○及丙○○上揭所辯，係屬卸
    責之詞，不足採信，其等上揭犯行均堪以認定，應予依法論
    科。
、論罪科刑之理由：
一、按海洛因係毒品危害防制條例第2 條第2 項第1 款規定之第
    一級毒品，不得非法販賣、運輸外，且係行政院依懲治走私
    條例第2 條第4 項公告之「管制物品項目及其數額」甲項第
    4 款所列之管制進出口物品，未經許可，不得運輸進入臺灣
    地區。又販賣毒品罪，並不以販入之後，復行賣出為構成要
    件，苟以營利為目的，將毒品購入或將之賣出，有一於此，
    其犯罪即經完成，依販賣既遂罪論處。易言之，意圖營利而
    販入毒品，雖未及賣出，仍依販賣既遂罪論處；如意圖營利
    而販入毒品後，第1 次轉賣與他人之行為，此乃接續原先販
    入之犯意而為，應認係基於單一犯意之接續行為，其第1 次
    之販入及賣出行為既已完成為一完整的販入賣出之販賣行為
    ，論以販賣既遂一罪；其第2 次以後之單純賣出行為，再以
    其賣出行為是否完成，即是否已經交付毒品，作為判斷另一
    販賣毒品既遂或未遂之準據。而所謂「運輸」毒品罪，係指
    本於運輸意思而搬運輸送毒品，亦即由一地轉運輸送至另一
    地，乃單純運輸並無他項目的或結果而言，倘有此意圖者，
    一有搬運輸送之行為，犯罪即已成立，其各階段之運送行為
    均不失為運輸行為之一種，該罪之既遂與未遂以已否起運為
    準，且不以運輸他人所有或持有之毒品為限，即為自己運輸
    者亦包括在內。
二、核被告甲○○、乙○○上開所為，均係犯毒品危害防制條例
    第4 條第1 項之運輸、販賣第一級毒品罪及懲治走私條例第
    2 條第1 項之私運管制物品進口罪。被告甲○○、乙○○持
    有毒品海洛因之低度行為，應為販賣之高度行為所吸收，不
    另論罪。又共同正犯乃係在合同意思範圍以內，各自分擔犯
    罪行為之一部，互相利用他人之行為，以達其犯罪之目的；
    故各共同正犯之間，非僅就其自己所實施之行為負責，並應
    在犯意聯絡之範圍內，對於其他共同正犯所實行之行為，亦
    共同負責；又共同正犯之意思聯絡，原不以數人間直接發生
    者為限，即有間接之聯絡者，亦包括在內，如甲分別邀約乙
    、丙犯罪，雖乙、丙間彼此並無直接之聯絡，亦無礙於其為
    共同正犯之成立。查被告甲○○、乙○○、鄒長銘及王重陸
    、「小曾」、「藍仔」等人，依分工合作模式各自分擔實施
    其中一部分行為，並互相利用他方之行為，以達成渠等自泰
    國地區販入毒品並運輸走私來臺販賣牟利之共同目的，被告
    甲○○、乙○○雖未實際參與販入及運輸走私毒品來臺之行
    為，且與「藍仔」等人事前又未直接聯絡，但其等與鄒長銘
    、王重陸、「小曾」及「藍仔」等販毒成員彼此間既有自泰
    國販入並私運毒品來臺販賣牟利之合同意思，並各自分擔實
    施其中一部分之行為，依上述說明，並無礙其為共同正犯之
    成立，均應對於「藍仔」等販毒成員所實施販入及運輸、私
    運管制物品之行為共同負責，故被告甲○○、乙○○、鄒長
    銘及王重陸、「小曾」、「藍仔」等販毒成員彼此間就上開
    犯行，有犯意聯絡及行為分擔，俱為共同正犯；又其等利用
    不知情之漁船人員運輸毒品、私運管制物品進口，為間接正
    犯。被告甲○○、乙○○所犯運輸第一級毒品及私運管制物
    品進口2 罪間，係一行為同時觸犯二罪名之想像競合犯，應
    從一重罪之運輸第一級毒品罪處斷。又按刑法上一行為而觸
    犯數罪名之想像競合犯存在之目的，在於避免對於同一不法
    要素予以過度評價，其所謂「同一行為」係指所實行者為完
    全或局部同一之行為而言，因此刑法修正刪除牽連犯之規定
    後，於修正前原認屬於方法目的或原因結果之不同犯罪，其
    間果有實行之行為完全或局部同一之情形，應得依想像競合
    犯論擬；而毒品危害防制條例第4 條所稱之運輸毒品，係指
    轉運輸送毒品之謂，運輸毒品按其性質或結果，並非當然含
    有販賣之成分，難謂其間有吸收關係，故刑法修正刪除牽連
    犯之規定後，行為人意圖營利販入毒品，運輸他地交付買受
    人，以完成賣出行為，其運輸與販賣毒品間，行為局部同一
    ，應按想像競合犯處斷（最高法院97年度台上字第3494號判
    決意旨參照）。查被告甲○○、乙○○自泰國販入海洛因運
    輸來臺，其目的係在臺灣地區販賣，則其等販入毒品運輸入
    臺後，在國內運輸分配以便覓尋買主出售牟利，運輸毒品按
    其性質或結果雖非當然含有販賣之成分，惟其等既基於意圖
    營利而販入毒品，倘日後第1 次轉賣與他人，其出售行為既
    接續原先販入之犯意而為，係基於單一犯意之接續行為，而
    僅論以一罪，不因查獲時尚未著手具體之出售行為而有不同
    ，故其等本案販入及於國內運輸分配海洛因之行為，其間確
    有實行之行為完全或局部同一之情形，得依想像競合犯論擬
    ，故其等上開2 罪，爰依想像競合犯之規定，從一重之販賣
    第一級毒品罪處斷。
三、被告丙○○雖未參與海洛因販入及自泰國運輸走私來臺等犯
    行，然其於海洛因販入並運抵臺灣後，既已知悉「藍仔」等
    人所販入運輸走私來臺之物係第一級毒品海洛因，為使「藍
    仔」能順利將海洛因交付被告甲○○、乙○○及「小曾」等
    人，聯繫被告乙○○返臺處理其等海洛因磚分配細節，可知
    被告丙○○並非以自己犯罪意思，而係基於幫助被告甲○○
    、乙○○、鄒長銘、「小曾」及「藍仔」等人在國內運輸第
    一級毒品海洛因進行分配之犯意，而未參與前開國內運輸海
    洛因犯行之構成要件行為，所為僅係構成刑法之幫助犯，而
    非正犯，核其所為係犯刑法第30條第1 項、毒品危害防制條
    例第4 條第1 項之運輸第一級毒品罪之幫助犯，並依刑法第
    30條第2 項之規定減輕其刑。公訴意旨認被告丙○○於被告
    乙○○取得「藍仔」交付之6 塊海洛因磚後，與被告乙○○
    共同基於轉賣牟利之意圖，而共同持有其中可由其等轉賣得
    財之海洛因磚2 塊，認被告丙○○係涉犯毒品危害防制條例
    第5 條第1 項之意圖販賣而持有第一級毒品罪。然刑法上所
    謂「持有」，係指就特定物於主觀上具有持有之犯意，且在
    法律上、事實上居於可得支配之狀態而言，被告丙○○既未
    接觸海洛因，僅係協助被告甲○○、乙○○、鄒長銘、「小
    曾」及「藍仔」等人在國內運輸分配海洛因，被告乙○○自
    「藍仔」所取得之6 塊海洛因磚亦非被告丙○○所有，且被
    告乙○○於取得後係獨自將其中3 塊交付「小曾」，嗣後再
    將1 塊交付被告甲○○，其餘2 塊則歸被告乙○○本人所有
    並藏放在其母親房間衣櫃內，而被告丙○○亦無施用第一級
    毒品之犯行，均已詳如前述，足見被告丙○○主觀上並無持
    有海洛因之犯意，客觀上亦未曾接觸、持有該6 塊海洛因磚
    ，被告丙○○於聯繫交付運輸毒品過程中既未實際管領該物
    ，即無支配管領之力，尚難認「持有」該毒品；且復無其他
    積極證據足認被告丙○○可支配被告乙○○所持有之2 塊海
    洛因磚，或被告乙○○基於營利之意圖販入第一級毒品後，
    有邀同被告丙○○共同謀議而基於營利意圖之犯意聯絡，由
    被告乙○○將海洛因磚交由被告丙○○暫為保管準備伺機賣
    出之具體事證，是公訴意旨就此所論，容有誤會，惟其社會
    基本事實同一，爰依法變更起訴法條，並予審理。又幫助犯
    以在他人實行犯罪行為前或實行中，予以助力，為構成要件
    ，若於他人犯罪行為完成後為之幫助，除法律別有處罰規定
    ，應依其規定論處罪刑外，尚難以幫助犯之例相繩；而販賣
    毒品罪，固不以販入後復行賣出為構成要件，祇須意圖營利
    而販入或賣出，有一於此，其犯罪即屬完成，如意圖營利而
    販入毒品，雖未及賣出，仍應成立販賣既遂罪，亦詳如前述
    ，被告甲○○、乙○○、鄒長銘及「小曾」、「藍仔」等上
    開正犯意圖營利而販入海洛因被查獲之犯行，雖可成立販賣
    第一級毒品罪，但被告丙○○係於被告甲○○、乙○○、鄒
    長銘及「小曾」、「藍仔」等正犯販入海洛因並運輸走私入
    境後，始幫助其等於國內之毒品運輸分配，在此之前就正犯
    之販入、運輸毒品與私運管制物品進口部分並無任何幫助行
    為應可認定，就正犯前開犯行自不負幫助罪責；又其幫助正
    犯在國內之運輸行為，迄本案查獲之前，因尚未查獲所幫助
    之正犯有賣出或著手於賣出海洛因之行為，正犯既未有此行
    為，則被告丙○○幫助其等於國內運輸分配海洛因之行為，
    應僅論以幫助運輸（國內部分）第一級毒品罪，並未成立正
    犯販賣海洛因及運輸海洛因入臺、私運管制物品進口等犯罪
    行為之幫助犯，一併指明。
四、再衡諸被告甲○○並非販入、運輸及私運毒品之主導，所分
    得之海洛因磚又尚未流入市面，就本案尚未取得實質利益；
    被告丙○○於毒品販入走私來臺後，因鄒長銘已遭大陸公安
    逮捕無法返臺處理，才萌生犯意幫助「藍仔」等正犯在國內
    運輸毒品分配，尚未取得海塊海洛因磚20萬元之報酬，又非
    終局取得海洛因磚之人，且於偵查及審理中供出主要販毒共
    犯結構，顯有悔意，其等犯罪情狀均顯可憫恕，認科以最低
    刑度猶嫌過重，均依刑法第59條規定減輕其刑，被告丙○○
    部分與上開幫助犯減輕之規定依法遞減之。
五、原審認被告3 人罪證明確，因而適用刑事訴訟法第300 條，
    毒品危害防制條例第4 條第1 項、第18條第1 項前段、第19
    條第1 項，懲治走私條例第2 條第1 項、第11條，刑法第11
    條、第28條、30條、第55條、第59條、第37條第1 項、第2
    項等規定，並審酌被告乙○○與鄒長銘等販毒成員共謀本案
    販賣、運輸及私運管制物品海洛因犯行，販入之海洛因數量
    非少，且鄒長銘於大陸因案遭逮捕後，被告乙○○則出面與
    「藍仔」接洽交付毒品事宜，取代鄒長銘之角色，負責將毒
    品運輸交付予被告甲○○及「小曾」，且交付給「小曾」之
    海洛因磚業已流入市面，造成社會實質傷害，查獲後迄今仍
    否認犯行，毫無悔意，危害社會至為深鉅，其惡性重大，量
    刑自不宜輕；被告甲○○雖與共犯鄒長銘等人共同投資販毒
    ，又否認犯行，然其於共犯結構中非居於主導地位，分配取
    得之海洛因磚僅有1 塊且未流入市面，尚未釀成社會鉅大損
    害；被告丙○○雖未參與販入及運輸走私毒品來臺之犯行，
    但為圖得鄒長銘原先可取得之報酬利益，依「藍仔」之通知
    聯繫被告乙○○返臺，幫助其等處理毒品分配事宜，部分毒
    品又已流入市面，量刑本不宜輕，然考量其犯後供出主要共
    犯結構，坦承大部分事實，所述內容又與監聽譯文所載大致
    吻合，以利本案事實之釐清，顯見已有悔意，參以起訴檢察
    官亦請求從輕量刑（見起訴書第4 頁），爰酌予從輕量刑等
    一切情狀，並參酌被告3 人上開犯罪之性質均有褫奪公權之
    必要等情，就被告乙○○論以共同販賣第一級毒品罪，處無
    期徒刑，並宣告褫奪公權終身；被告甲○○共同販賣第一級
    毒品罪，處有期徒刑19年，褫奪公權10年；被告丙○○幫助
    運輸第一級毒品罪，處有期徒刑8 年6 月，褫奪公權5 年，
    以資懲儆。並敘明扣案之海洛因磚3 塊（驗後淨重合計1063
    .36 公克，空包裝總重127.73公克、純度81.71%，純質淨重
    868.87公克），均係查獲之第一級毒品，有上開法務部調查
    局鑑定通知書可憑，應依毒品危害防制條例第18條第1 項前
    段規定沒收銷燬；至鑑驗耗用之毒品，既已滅失，自無庸宣
    告沒收銷燬。而用以包裝上開海洛因磚之外包裝袋，並非不
    可與毒品分離，係用於包裹毒品，防止其裸露、潮濕，便於
    攜帶施用，且係共犯「藍仔」等共犯所有供運輸毒品所用之
    物；扣案甲○○所有門號0000000000號三星廠牌Anycall 行
    動電話（含SIM 卡，序號16C96D76）1 支，係共同正犯甲○○所有，供其犯本案之罪所用之物，業據被告甲○○供明在
    卷（見原審卷第313 頁），依共犯連帶沒收原則，均應依毒
    品危害防制條例第19條第1 項規定宣告沒收。未扣案之門號
    0000000000號行動電話1 支係被告乙○○所有，已據被告乙○○供述在卷，並有本院公務電話記錄可稽（見原審卷第32
    6 、394 至395 頁），且係供本案上開運輸毒品等犯行所用
    之物，亦經本院認定如前，依共犯連帶沒收原則，應依毒品
    危害防制條例第19條第1 項規定宣告沒收，如全部或一部不
    能沒沒時，應與本案其他共同正犯連帶追微其價額。另被告
    丙○○所有之門號0000000000號及0000000000號NOKIA 廠牌
    行動電話（均含SIM 卡）各1 支，均係供其犯罪所用之物，
    亦據被告丙○○供述明確（見原審卷第395 至398 頁），依
    毒品危害防制條例第19條第1 項之規定沒收。至其餘查扣之
    物（詳上開偵卷第28至30頁扣押物品清單），經核與被告甲○○、乙○○及丙○○上開犯行無直接關聯之事實，除據被
    告甲○○與被告丙○○分別供述明確外（見原審卷第312 至
    313 頁），就被告甲○○所攜帶之現金229,900 元、6 小包
    海洛因粉末及吸食器部分亦經本院認定如前，爰不再逐一贅
    述，自不予宣告沒收。再說明毒品危害防制條例第17條規定
    ：犯第4 條第1 項之罪，供出毒品來源，因而破獲者，得減
    輕其刑，其立法意旨重在鼓勵具體供出其上游販毒者，俾資
    追查該毒梟前手及其上游毒品，以杜絕毒品之蔓延與氾濫為
    目的，倘未因其自白進而查獲毒梟前手或其上游毒品者，自
    不得執此邀本條規定之寬減。本件被告丙○○被查獲後，雖
    提供共犯王重陸之線索，然目前尚未因而查獲王重陸或其他
    前手上游毒品者與本件販賣、運輸海洛因有關之毒品而破獲
    等情，有王重陸之臺灣高等法院被告前案紀錄表可證（並經
    本院調閱該前科表所載相關聲搜卷證查明屬實，然此涉及檢
    察官另案偵查，故所調卷證內容爰不載明於判決書），核與
    上開規定要件不符，自不得依毒品危害防制條例第17條之規
    定減輕其刑，一併指明。核其認事用法，核無不合，量刑亦
    屬允當。被告3 人上訴意旨仍執前詞，否認犯罪，指摘原判
    決不當，均為無理由，均應予駁回。
據上論結，應依刑事訴訟法第368條，判決如主文。
本案經檢察官姜麗儒到庭執行職務。
中    華    民    國    98    年    12    月    14    日
                  刑事第九庭    審判長法  官  莊秋桃
                                      法  官  謝宏宗
                                      法  官  裕斗
以上正本證明與原本無異。
如不服本判決，應於判決送達後10日內向本院提出上訴狀，其未
敘述理由者並應於提出上訴狀後10日內向本院補提理由書（應附
繕本）。
中    華    民    國    98    年    12    月    14    日
                                      書記官  張宗芳
附錄本判決論罪科刑法條：
毒品危害防制條例第4條
製造、運輸、販賣第一級毒品者，處死刑或無期徒刑；處無期徒
刑者，得併科新臺幣 1 千萬元以下罰金。
製造、運輸、販賣第二級毒品者，處無期徒刑或7年以上有期徒
刑，得併科新臺幣 7 百萬元以下罰金。
製造、運輸、販賣第三級毒品者，處5年以上有期徒刑，得併科
新臺幣 5 百萬元以下罰金。
製造、運輸、販賣第四級毒品者，處3年以上10年以下有期徒刑
，得併科新臺幣 3 百萬元以下罰金。
製造、運輸、販賣專供製造或施用毒品之器具者，處1年以上7年
以下有期徒刑，得併科新臺幣 1 百萬元以下罰金。
前五項之未遂犯罰之。
懲治走私條例第2條
私運管制物品進口、出口逾公告數額者，處7年以下有期徒刑，
得併科新臺幣 3 百萬元以下罰金。
前項之未遂犯罰之。
第 1 項所稱管制物品及其數額，由行政院公告之。
 ┌──────────────────────────────────────┐
 │97年度重訴字第90號附表：                                                    │
 ├─┬────┬─────┬─────┬───────────────┬───┤
 │編│時間    │發話人    │受話人    │    重要通話內容              │出處  │
 │號│(年月日)│          │          │                              │      │
 │  │(分：秒)│          │          │                              │      │
 ├─┼────┼─────┼─────┼───────────────┼───┤
 │  │97.08.26│0000000000│0000000000│小曾:回來了嗎?                │97年偵│
 │1 │15：40  │ 小曾     │ 乙○○   │廖:剛到，晚上在碰面           │24612 │
 │  │        │          │          │小曾:好。                     │號卷第│
 │  │        │          │          │廖: …也在上班我也在處理家裡雜│51 頁 │
 │  │        │          │          │   事。                       │      │
 │  │        │          │          │小曾: 好                      │      │
 ├─┼────┼─────┼─────┼───────────────┼───┤
 │  │97.08.26│0000000000│0000000000│廖:「淑微」                   │97年偵│
 │2 │19：21  │ 乙○○   │ 丙○○   │劉：「六哥」(廖哥)啊          │24612 │
 │  │        │          │          │廖:你在哪裡，你現在在哪裡。   │號卷第│
 │  │        │          │          │劉：我現在在家。              │51 頁 │
 │  │        │          │          │廖:那我現再過去你那一邊方便嗎?│      │
 │  │        │          │          │劉：好啊！你多久會到。        │      │
 │  │        │          │          │廖: 我現在從我這裡我快要上高速│      │
 │  │        │          │          │  了，我把那個錢還給你。      │      │
 │  │        │          │          │劉：好你過來，我順便有事情跟你│      │
 │  │        │          │          │  談，二十分鐘差不多吧！      │      │
 │  │        │          │          │廖: 可以                      │      │
 │  │        │          │          │劉：好OK！我先沖個涼。        │      │
 ├─┼────┼─────┼─────┼───────────────┼───┤
 │3 │97.08.26│0000000000│0000000000│廖: 喂！「老鄭」喔！我剛剛剛分│97年偵│
 │  │20：31  │ 乙○○   │小鄭 (小曾│   手喔！                     │24612 │
 │  │        │          │)         │小曾:什麼？                   │號卷第│
 │  │        │          │          │廖:「小鄭」(小曾)嗎？         │51-52 │
 │  │        │          │          │小曾:對                       │頁    │
 │  │        │          │          │廖:我「六哥」(廖哥)啊！       │      │
 │  │        │          │          │小曾:我知道啊！               │      │
 │  │        │          │          │廖:我跟你講，我剛分手。       │      │
 │  │        │          │          │小曾:對                       │      │
 │  │        │          │          │廖: 現在狀況是這樣，你看你自已│      │
 │  │        │          │          │  抉擇，要用什麼方式取貨，你自│      │
 │  │        │          │          │  己思考一下，你要什麼方式取貨│      │
 │  │        │          │          │  ，貨在倉庫裡就這麼簡單。    │      │
 │  │        │          │          │小曾: 對!                     │      │
 │  │        │          │          │廖:那你把你的方案告訴我以後我 │      │
 │  │        │          │          │   會跟「淑微」講，怎麼去接， │      │
 │  │        │          │          │   怎樣接，這樣你懂我的意思嘛?│      │
 │  │        │          │          │小曾: 不是，你現在處理完了，你│      │
 │  │        │          │          │    要來家裡做嗎？            │      │
 │  │        │          │          │廖: ．‥我剛剛跟「淑微」知道的│      │
 │  │        │          │          │  內情是這樣，你自己思考就等於│      │
 │  │        │          │          │  你自己投下去的，這一次協調好│      │
 │  │        │          │          │  先拿一半的貨嗎?             │      │
 │  │        │          │          │廖:先拿一半的貨嗎?下一趟補足嗎│      │
 │  │        │          │          │  ?對不對。這一半的貨現在已經 │      │
 │  │        │          │          │  安全在倉庫，至於你要怎麼取貨│      │
 │  │        │          │          │  或是委託公司處理，那你個人的│      │
 │  │        │          │          │  事情你知道嗎?               │      │
 │  │        │          │          │小曾:我知道!                  │      │
 │  │        │          │          │廖: 那你取貨的話你要怎麼去取，│      │
 │  │        │          │          │  怎樣聯絡你自已腹案想好，那我│      │
 │  │        │          │          │   見面的時候你告訴我，我在告 │      │
 │  │        │          │          │   訴「淑微」這樣子你懂我意思 │      │
 │  │        │          │          │   嘛?小曾: 對。              │      │
 │  │        │          │          │廖: 那我先回去跟我大兒子談事情│      │
 │  │        │          │          │  談玩我就過去你那裡。        │      │
 │  │        │          │          │小曾: 好。                    │      │
 │  │        │          │          │廖: 這樣子你清楚嗎? 你自己先思│      │
 │  │        │          │          │   考好不好，那行情怎樣到時候 │      │
 │  │        │          │          │   在問你嗎?                  │      │
 │  │        │          │          │小曾: 好。:                   │      │
 ├─┼────┼─────┼─────┼───────────────┼───┤
 │4 │97.08.26│0000000000│0000000000│廖: 「淑微」，那個妳老公他阿兄│97年偵│
 │  │20：41  │ 乙○○   │ 丙○○   │   電話你給我一下。           │24612 │
 │  │        │          │          │劉：電話，我等一下打給你，我記│號卷第│
 │  │        │          │          │  在電話簿裡面。              │52 頁 │
 │  │        │          │          │廖: 好啦你再打給我            │      │
 ├─┼────┼─────┼─────┼───────────────┼───┤
 │5 │97.08.26│0000000000│0000000000│劉：喂！0000-000000           │97年偵│
 │  │20：42  │ 丙○○   │ 乙○○   │廖: 我要跟他講一下，本來我走，│24612 │
 │  │        │          │          │  他有交代我說他弟弟如果有什麼│號卷第│
 │  │        │          │          │  事情的話，要跟他講一下，比較│53 頁 │
 │  │        │          │          │  不掛心，我是打算跟他講一下，│      │
 │  │        │          │          │  聽起來是好像樂觀啊！安慰一下│      │
 │  │        │          │          │劉：有啊！我那一天就有跟他講了│      │
 │  │        │          │          │廖：你說多少                  │      │
 │  │        │          │          │劉：0000-000000號             │      │
 │  │        │          │          │廖：OK!                       │      │
 ├─┼────┼─────┼─────┼───────────────┼───┤
 │6 │97.08.26│0000000000│0000000000│廖：你好，我「廖哥」          │97年偵│
 │  │20：43  │ 乙○○   │鄒長銘的哥│鄒:你好                       │24612 │
 │  │        │          │哥        │廖：我今天剛回來啊! 我剛才有跟│號卷第│
 │  │        │          │          │  「淑微」碰面，他那個老弟目前│53 頁 │
 │  │        │          │          │   的狀況，聽說那個口供改了以 │      │
 │  │        │          │          │   後，蠻樂觀的已經到檢察處了 │      │
 │  │        │          │          │  ，檢察處到法院判決可能還要兩│      │
 │  │        │          │          │   三個月，目前律師講是蠻樂觀 │      │
 │  │        │          │          │   的，蠻樂觀的話就是不可能沒 │      │
 │  │        │          │          │   有事，可能不是很長啦! 讓他 │      │
 │  │        │          │          │   定案了以後，後面他們老闆再 │      │
 │  │        │          │          │   花下去，如果順利的話可能沒 │      │
 │  │        │          │          │   那麼嚴重啦! 我跟你講一下這 │      │
 │  │        │          │          │   第一點                     │      │
 │  │        │          │          │鄒: 嗯！                      │      │
 │  │        │          │          │廖：今天26號，那九月一日的時候│      │
 │  │        │          │          │  ，那裡那一筆錢是如期，我跟你│      │
 │  │        │          │          │  講一下，到時候我會跟你碰見。│      │
 │  │        │          │          │鄒:好                         │      │
 │  │        │          │          │廖: 然後「淑微」這一檔事，他一│      │
 │  │        │          │          │  直打電話叫我回來就是，早期我│      │
 │  │        │          │          │  們有投資的事情目前都靠岸了。│      │
 │  │        │          │          │鄒:好!                        │      │
 │  │        │          │          │廖: 那我就回來趕快處理一些現金│      │
 │  │        │          │          │   起來這樣子。               │      │
 │  │        │          │          │鄒: 好!                       │      │
 │  │        │          │          │廖: 我跟你講一下我剛剛跟「淑微│      │
 │  │        │          │          │   」分手，到時候看怎樣子我們 │      │
 │  │        │          │          │   電話連絡。                 │      │
 │  │        │          │          │鄒: 好。                      │      │
 ├─┼────┼─────┼─────┼───────────────┼───┤
 │  │97.08.26│0000000000│0000000000│小曾:「廖哥」                 │97年偵│
 │7 │22：36  │ 小曾     │ 乙○○   │廖:怎樣                       │24612 │
 │  │        │          │          │小曾: 我跟你講你等一下碰到「淑│號卷第│
 │  │        │          │          │   微」你跟他講叫他儘量用藉口 │54 頁 │
 │  │        │          │          │   ，「百啊」 (排骨)！一定有東│      │
 │  │        │          │          │   西的，一定有投資的，只要用 │      │
 │  │        │          │          │   藉口把他弄出來，叫他去找「 │      │
 │  │        │          │          │   百的」 (排骨)也好，「百的」│      │
 │  │        │          │          │   ( 排骨)也會幫他處理        │      │
 │  │        │          │          │廖: 好，「百的」 (排骨)也有， │      │
 │  │        │          │          │  「淑微」知不知道啊！        │      │
 │  │        │          │          │小曾: 他模擬良可,那個「淑微」 │      │
 │  │        │          │          │   模凝兩可，因為「百的」 (排 │      │
 │  │        │          │          │   骨)，！                    │      │
 │  │        │          │          │廖: 模擬良可，他報給公司他沒辦│      │
 │  │        │          │          │   法爭取啊！                 │      │
 │  │        │          │          │小曾: 我跟你講嗎?那個六百裡面 │      │
 │  │        │          │          │，應該是兩百是「百的」 (排骨) │      │
 │  │        │          │          │廖: 那「淑微」不曉得清不清楚，│      │
 │  │        │          │          │  那我問他一下好了            │      │
 │  │        │          │          │小曾: 你問他下叫他跟「百的」 (│      │
 │  │        │          │          │  排骨)聯絡也可以，然後我跟你 │      │
 │  │        │          │          │  講這樣子，他有正當性去拿，而│      │
 │  │        │          │          │  且拿出來可以對不對你也知道嗎│      │
 │  │        │          │          │  ?拿出來它可以叫「百的」 (排 │      │
 │  │        │          │          │  骨) 好好的幫他那個。        │      │
 │  │        │          │          │廖: 好，那我清楚。            │      │
 │  │        │          │          │小曾: 你懂嗎? 他也可以用這個藉│      │
 │  │        │          │          │   口，「百的」 (排骨)裡面有東│      │
 │  │        │          │          │   西這樣子                   │      │
 │  │        │          │          │廖: 好。                      │      │
 ├─┼────┼─────┼─────┼───────────────┼───┤
 │  │97.08.26│0000000000│0000000000│廖: 我剛剛跟「淑微」，「淑微」│97年偵│
 │8 │23：12  │ 乙○○   │小鄭(小曾)│  有打電話給上次我回來她們這個│24612 │
 │  │(4分31秒│          │          │  出來的代表，有跟他通電話，現│號卷第│
 │  │)       │          │          │  在在外地，大約12點回來，12點│54 -55│
 │  │        │          │          │  半回來的時候再跟我見面。    │頁    │
 │  │        │          │          │小曾：嗯                      │      │
 │  │        │          │          │廖：他有在我旁邊打電話就跟我說│      │
 │  │        │          │          │   我回來了，見面的時候是要跟 │      │
 │  │        │          │          │   他講說我要取貨，怎麼取，最 │      │
 │  │        │          │          │   好是明天約時間，這個問題我 │      │
 │  │        │          │          │   會談，甚至我有跟「淑微」講 │      │
 │  │        │          │          │   你剛才跟我談話的內容，請他 │      │
 │  │        │          │          │   們幫我們把貨漂，你幫我們優 │      │
 │  │        │          │          │   先去漂，我有跟「淑微」這樣 │      │
 │  │        │          │          │   子講，他說穩當嗎? 我說我們 │      │
 │  │        │          │          │   穩不穩當是一回事，我講那個 │      │
 │  │        │          │          │   女人不要去研究那一些嗎?    │      │
 │  │        │          │          │小曾: 好                      │      │
 │  │        │          │          │廖: 我就是就這樣子跟他講，... │      │
 │  │        │          │          │  也是老公的同學啦！雖然我以前│      │
 │  │        │          │          │  都不知道，這樣子聽你講的話，│      │
 │  │        │          │          │  當然說也是說等於講義氣那一方│      │
 │  │        │          │          │  面去救她啦！至於「先國」，我│      │
 │  │        │          │          │  臨走前我問「先國」嗎？去取貨│      │
 │  │        │          │          │  ... 她們說還沒有，因為現在在│      │
 │  │        │          │          │  點數目，點誰誰誰怎樣，但是她│      │
 │  │        │          │          │  們跟幕後的人有... 目前就是這│      │
 │  │        │          │          │  個樣子，那之前「先國」.. 去 │      │
 │  │        │          │          │  大陸都是「小微」跟他接觸的嗎│      │
 │  │        │          │          │  ？他就是一手.. 量大這樣子。 │      │
 │  │        │          │          │小曾：嗯                      │      │
 │  │        │          │          │廖：算是他曾經接洽，對方交易的│      │
 │  │        │          │          │   狀況都很正常那樣子就是了。 │      │
 │  │        │          │          │小曾：沒關係啊！他如果認為需要│      │
 │  │        │          │          │廖：你先聽我講，那些... 不正常│      │
 │  │        │          │          │   的人你知道嗎？             │      │
 │  │        │          │          │小曾：嗯！                    │      │
 │  │        │          │          │廖：你懂我的意思嗎應該是今天我│      │
 │  │        │          │          │   跟他談的話你那一邊有三個嗎 │      │
 │  │        │          │          │  ？如果整數是六個對不對。    │      │
 │  │        │          │          │小曾: 對。                    │      │
 │  │        │          │          │廖: 那我這邊三個談好，我們就是│      │
 │  │        │          │          │   把六個拿出來嗎?            │      │
 │  │        │          │          │小曾:對。                     │      │
 │  │        │          │          │廖: 六個拿出來再說了，但是一切│      │
 │  │        │          │          │  還是要等..跟我聯絡          │      │
 │  │        │          │          │小曾:好。                     │      │
 │  │        │          │          │廖: 我有跟他談「排骨」的事他說│      │
 │  │        │          │          │晚上要跟對方談。              │      │
 │  │        │          │          │小曾（譯文誤載為廖）: 嗯! 那就│      │
 │  │        │          │          │     自己看著辦。             │      │
 │  │        │          │          │廖（譯文誤載為小曾）：        │      │
 │  │        │          │          │    原則上大致內容是..。但是有│      │
 │  │        │          │          │    一件事情麻煩你，本來我們是│      │
 │  │        │          │          │    要委託公司處理，那如果..出│      │
 │  │        │          │          │    來處理，你就辛苦一點，先漂│      │
 │  │        │          │          │    掉我們的你知道? 我再這一邊│      │
 │  │        │          │          │    的時間短。                │      │
 │  │        │          │          │小曾（譯文誤載為廖）:         │      │
 │  │        │          │          │    我懂你的意思。            │      │
 │  │        │          │          │廖（譯文誤載為小曾）：        │      │
 │  │        │          │          │   「淑微」剛有問找，當初她老 │      │
 │  │        │          │          │   公跟你談的時候說接那個貨回 │      │
 │  │        │          │          │   來給你的時候，是不是有談到 │      │
 │  │        │          │          │   內容跟你踏多少             │      │
 │  │        │          │          │小曾（譯文誤載為廖）:         │      │
 │  │        │          │          │    我上一趟不是有跟你講了嗎  │      │
 │  │        │          │          │    ？                        │      │
 │  │        │          │          │廖（譯文誤載為小曾）：        │      │
 │  │        │          │          │   我剛剛跟他講的時候我有跟他 │      │
 │  │        │          │          │   講「小曾」不是這樣子的人， │      │
 │  │        │          │          │   我有聽「小鄭」 (小曾)講 他 │      │
 │  │        │          │          │   不是那麼不上道的人。我有丟 │      │
 │  │        │          │          │   這一句話給「淑微」         │      │
 │  │        │          │          │小曾（譯文誤載為廖）:嗯！     │      │
 ├─┼────┼─────┼─────┼───────────────┼───┤
 │  │97.08.27│0000000000│0000000000│廖：我跟你講你有車你開到，我接│97年偵│
 │9 │07：41  │ 乙○○   │ 小曾     │    到東西了，你開車到正義路來│24612 │
 │  │        │          │          │小曾：好                      │號卷第│
 │  │        │          │          │廖：建國路那個正義路你左轉有一│55 頁 │
 │  │        │          │          │    家雅筑旅社，到雅筑飯店那一│      │
 │  │        │          │          │    邊打電話給我。            │      │
 │  │        │          │          │小曾：好。                    │      │
 ├─┼────┼─────┼─────┼───────────────┼───┤
 │10│97.08.27│0000000000│0000000000│小曾：到很久了。              │97年偵│
 │  │08：04  │ 小曾     │ 乙○○   │廖：喔！我回家到地下室去，我現│24612 │
 │  │        │          │          │    在上來了，你看到雅筑了嗎? │號卷第│
 │  │        │          │          │小曾：我往雅筑門口啊！        │56 頁 │
 │  │        │          │          │廖：你看對面就可以看到我的車了│      │
 │  │        │          │          │    ，我現在在紅綠燈了，你在什│      │
 │  │        │          │          │    麼方位啊！                │      │
 │  │        │          │          │小曾：我在正義路跟義勇路      │      │
 │  │        │          │          │廖：我知道啦你開那個，我看到你│      │
 │  │        │          │          │    了。                      │      │
 │  │        │          │          │                              │      │
 ├─┼────┼─────┼─────┼───────────────┼───┤
 │11│97.08.27│0000000000│0000000000│廖: 我到家了，然後也跟「小曾」│97年偵│
 │  │08：06  │ 乙○○   │ 丙○○   │    接好了，他的東西拿走了。  │24612 │
 │  │        │          │          │劉:他拿走了                   │號卷第│
 │  │        │          │          │廖:我交給他了                 │56 頁 │
 │  │        │          │          │劉: 喔！好好好那平安就好了    │      │
 ├─┼────┼─────┼─────┼───────────────┼───┤
 │  │97.08.27│0000000000│0000000000│廖: 喂! 那個「陸的」，昨天有找│97年偵│
 │12│08：07  │ 乙○○   │ 小曾     │   「淑微」你知道嗎?          │24612 │
 │  │        │          │          │小曾: 對。                    │號卷第│
 │  │        │          │          │廖: 也是今天出貨啦            │56 頁 │
 │  │        │          │          │小曾: 對。                    │      │
 │  │        │          │          │廖: 那個「淑微」，他剛剛有跟我│      │
 │  │        │          │          │    講到，「排骨」的事情，她會│      │
 │  │        │          │          │    處理他有跟我講這樣他可能中│      │
 │  │        │          │          │    午的時候，他想一想，他自己│      │
 │  │        │          │          │    跟我講的。                │      │
 ├─┼────┼─────┼─────┼───────────────┼───┤
 │  │97.08.27│0000000000│0000000000│廖: 我今天有聽「淑微」跟我講說│97年偵│
 │13│19：27  │ 乙○○   │ 小曾     │   「陸的」，說這一批貨品質不 │24612 │
 │  │        │          │          │  錯，胚啊！粗一些而已。      │號卷第│
 │  │        │          │          │小曾: 對，我知道啊!           │56 -57│
 │  │        │          │          │廖: 在忙嗎？                  │頁    │
 │  │        │          │          │小曾: 沒有，跟你講話啊，剛剛「│      │
 │  │        │          │          │   百的」 (排骨)在我家啊！    │      │
 │  │        │          │          │廖:在你家啊!                  │      │
 │  │        │          │          │小曾: 走了，他也來品嘗過了。  │      │
 │  │        │          │          │廖:可以嗎？                   │      │
 │  │        │          │          │小曾: 還不錯啊! 但是現在一個重│      │
 │  │        │          │          │   點啊就是外面從昨天開始都丟 │      │
 │  │        │          │          │   出來了。                   │      │
 │  │        │          │          │廖: 昨天有人問嗎?說150嗎？今天│      │
 │  │        │          │          │   有口昇剛的嗎? 剛剛咬口昇剛 │      │
 │  │        │          │          │   的。昨天有人丟150，他的朋友│      │
 │  │        │          │          │   跟人家殺5嗎？變145嗎？     │      │
 │  │        │          │          │小曾: 嗯! 那沒有錯啦!         │      │
 │  │        │          │          │廖:我晚一點再過去你們那一邊。 │      │
 ├─┼────┼─────┼─────┼───────────────┼───┤
 │  │97.08.27│0000000000│0000000000│廖: 剛剛「淑微」有跟「百的」 (│97年偵│
 │14│19：29  │ 乙○○   │ 小曾     │   排骨)講，等「小瑜」碰面以後│24612 │
 │  │        │          │          │   他去從再那一邊，一對給他啦 │號卷第│
 │  │        │          │          │   ！                         │57 頁 │
 │  │        │          │          │小曾: 我知道啊！一對，他剛剛來│      │
 │  │        │          │          │    也在抱怨啊！              │      │
 │  │        │          │          │廖: 「淑微」有在跟他講他的情況│      │
 │  │        │          │          │  啦！連他自己都沒有辦法，他也│      │
 │  │        │          │          │  需要他也不敢講，因為法院後面│      │
 │  │        │          │          │  還要花很多錢，也不好提，那又│      │
 │  │        │          │          │  包括之前兩次出錯的事情，還有│      │
 │  │        │          │          │  把那個來龍去脈跟他講，所以當│      │
 │  │        │          │          │  面跟他講一下，如果能的話爭取│      │
 │  │        │          │          │  一對給她，因為還有第二趟，先│      │
 │  │        │          │          │  爭取稍微解個渴那樣子。      │      │
 │  │        │          │          │小曾:那第二趟也有給他算數嗎?  │      │
 │  │        │          │          │廖: 對啊！應該是這樣子吧! 這一│      │
 │  │        │          │          │  趟先爭取一對給他解渴啊！什麼│      │
 │  │        │          │          │  原因他也有講，連他自個兒本身│      │
 │  │        │          │          │  也都不敢爭取。              │      │
 │  │        │          │          │小曾:對啊！見面我們在聊       │      │
 ├─┼────┼─────┼─────┼───────────────┼───┤
 │  │97.08.28│0000000000│0000000000│廖: 「淑微」，我現在剛離開他 (│97年偵│
 │15│14：51  │ 乙○○   │ 丙○○   │   小曾)家裡，我現在跟你講那個│24612 │
 │  │        │          │          │   價位，因為那個誰啊！昨天一 │號卷第│
 │  │        │          │          │  下丟了不少出來，還有前天也有│59 -60│
 │  │        │          │          │  人丟。                      │頁    │
 │  │        │          │          │劉:對。                       │      │
 │  │        │          │          │廖:是145至140那裏。           │      │
 │  │        │          │          │劉: 好。                      │      │
 │  │        │          │          │廖:..... 他也有跟「排的」講， │      │
 │  │        │          │          │  你如果跟他爭取出來的話也是要│      │
 │  │        │          │          │  踏二十過來給「小鄒」 (鄒長銘│      │
 │  │        │          │          │  )。                         │      │
 │  │        │          │          │劉: 「排的」，那個我不好意思跟│      │
 │  │        │          │          │    他拿。                    │      │
 │  │        │          │          │廖: 不，人家有說如果有賺錢的話│      │
 │  │        │          │          │   都會拿，... 因為「小鄒」 ( │      │
 │  │        │          │          │   鄒長銘)放給我們一對是七十，│      │
 │  │        │          │          │   包括「小鄭」 (小曾)這裡都七│      │
 │  │        │          │          │   十，放給「排的」私下講是五 │      │
 │  │        │          │          │   十，這樣子算是有私交嗎? 那 │      │
 │  │        │          │          │   都其次                     │      │
 │  │        │          │          │劉: 「排的」，那個不要跟他拿，│      │
 │  │        │          │          │   因為我對他很不好意思       │      │
 │  │        │          │          │廖:人家有在問我交給他媽還是交 │      │
 │  │        │          │          │  給「淑微」，我說交給「淑微」│      │
 │  │        │          │          │  就好，因為「淑微」都替小孩在│      │
 │  │        │          │          │  繳註冊費，剛好希望這一筆錢那│      │
 │  │        │          │          │  個，這一回這個他也都無法爭取│      │
 │  │        │          │          │  ，沒有立場跟老闆爭取她老公的│      │
 │  │        │          │          │  份，人還在裡面這個都是事實  │      │
 │  │        │          │          │  .... 這一趟這麼久了，他們每 │      │
 │  │        │          │          │  個人都有吊繩結，這個都要去解│      │
 │  │        │          │          │  的，先解繩結。下趟進來的貨他│      │
 │  │        │          │          │  們就會這樣子做了....        │      │
 │  │        │          │          │劉: 好。我知道了。            │      │
 │  │        │          │          │.......                       │      │
 │  │        │          │          │廖: 對啦！晚上見面再說重點是我│      │
 │  │        │          │          │  要見面說，是想辮法我要跟「排│      │
 │  │        │          │          │  的」爭取一下。              │      │
 │  │        │          │          │劉: 對啦！這個你放心，我晚上在│      │
 │  │        │          │          │  那個。                      │      │
 │  │        │          │          │廖: 晚上我牙齒弄好我跟你聯絡，│      │
 │  │        │          │          │  目前他們報給我們的價145-140 │      │
 │  │        │          │          │  那樣子。                    │      │
 │  │        │          │          │劉: 好。                      │      │
 ├─┼────┼─────┼─────┼───────────────┼───┤
 │  │97.08.28│0000000000│0000000000│廖: 喂「小鄭」 (小曾)我剛才有 │97年偵│
 │16│14：54  │ 乙○○   │ 小曾     │  跟「淑微」通過電話，麻煩你拿│24612 │
 │  │        │          │ 排骨     │  給「排骨」聽好嗎?           │號卷第│
 │  │        │          │          │小曾:好!                      │60 頁 │
 │  │        │          │          │排骨:喂!                      │      │
 │  │        │          │          │廖: 我「廖哥」，我講給你聽啦，│      │
 │  │        │          │          │   ‥‥至於我在那裡說的因為之 │      │
 │  │        │          │          │   前「小鄒」 (鄒長銘)有跟「小│      │
 │  │        │          │          │   鄭」 (小曾)都講好啦! 這一批│      │
 │  │        │          │          │   貨如果來的時候他就會跟人家 │      │
 │  │        │          │          │   踏二十，這個都是大家甘願的 │      │
 │  │        │          │          │   ，我說剛才你在那裡，「小鄭 │      │
 │  │        │          │          │   」(小曾)也有跟你講這個問題 │      │
 │  │        │          │          │   ，人家「淑微」見面說那個「 │      │
 │  │        │          │          │   排骨」的不用，我對他很不好 │      │
 │  │        │          │          │   意思，不用啦! 他有這樣講。 │      │
 │  │        │          │          │排骨: 沒啦! 大的我跟你講。    │      │
 │  │        │          │          │廖: 你靜靜聽就好，就是你對「小│      │
 │  │        │          │          │  鄒」 (鄒長銘)也有到那裡，你 │      │
 │  │        │          │          │  的人怎樣他很了解，他已經對你│      │
 │  │        │          │          │  很不好意思。                │      │
 │  │        │          │          │排骨：不會啦!                 │      │
 │  │        │          │          │廖: 這個是我跟他講的話我跟你講│      │
 │  │        │          │          │  而已，至於昨天在你家講的，晚│      │
 │  │        │          │          │  上一個結論以後找就會打給「小│      │
 │  │        │          │          │  鄭」 (小曾)了，「小鄭」 (小 │      │
 │  │        │          │          │  曾)會跟你講。               │      │
 │  │        │          │          │排骨：好，再麻煩。            │      │
 │  │        │          │          │廖:看要怎樣接洽的方式我會跟你 │      │
 │  │        │          │          │  講那樣子好不好，我先去忙我的│      │
 │  │        │          │          │  事，看你等一下有消息嗎？在叫│      │
 │  │        │          │          │  「小鄭」 (小曾)打電話給我。 │      │
 │  │        │          │          │排骨：好。                    │      │
 │  │        │          │          │廖:不好意思！                 │      │
 ├─┼────┼─────┼─────┼───────────────┼───┤
 │  │97.08.28│0000000000│0000000000│廖:在忙嗎?                    │97年偵│
 │17│22：47  │ 乙○○   │小鄭(小曾)│小曾：你說什麼沒有            │24612 │
 │  │        │          │          │廖: 沒有，我麻煩你叫「排骨」的│號卷第│
 │  │        │          │          │  ，「淑微」有打電話給他，沒辦│74 頁 │
 │  │        │          │          │   法連絡啦！你看你有沒有辦法 │      │
 │  │        │          │          │   連絡，打通電話給「淑微」   │      │
 │  │        │          │          │小曾：好                      │      │
 │  │        │          │          │廖:有急事                     │      │
 │  │        │          │          │小曾：好                      │      │
 └─┴────┴─────┴─────┴───────────────┴───┘


司法院資訊處製作；財團法人民間司法改革基金會備份。
